Landeshauptstadt Dresden
Der Oberbürgermeister

N I E D E R S C H R I F T
zum öffentlichen Teil
der 58. Sitzung des Ausschusses für Kultur und Tourismus (Eigenbetrieb Heinrich-SchützKonservatorium) - Sondersitzung gemeinsam mit dem Ausschuss für Allgemeine Verwaltung,
Ordnung und Sicherheit (EB IT-Dienstleistungen) (KT/058/2023)
am Mittwoch, 15. November 2023,

15:00 Uhr

im Kulturrathaus, Clara-Schumann-Saal, 1. Etage,
Königstraße 15, 01097 Dresden

2/12
ö NS KT/058/2023 15. November 2023

Beginn der Sitzung:
Ende der Sitzung:

15:00 Uhr
17:16 Uhr

Anwesend:
Stellvertretende/-r Vorsitzende/-r
Annekatrin Klepsch
Fraktion Alternative für Deutschland
Wolf Hagen Braun
Matthias Rentzsch
Dr. Silke Schöps
Fraktion Bündnis 90/Die Grünen
Kati Bischoffberger
Christiane Filius-Jehne
CDU-Fraktion
Steffen Kaden
Petra Nikolov
Mario Schmidt
Fraktion DIE LINKE.
Tilo Kießling
SPD-Fraktion
Magnus Hecht
FDP-Fraktion
Holger Hase
Fraktion Freie Wähler/Freie Bürger Dresden
Susanne Dagen
Dissidenten-Fraktion
Maximilian Aschenbach
beratende Mitglieder
Kati Hellmuth
Stellvertretende Mitglieder
André Schollbach
Kristin Sturm

Vertretung für Frau Anja Apel
Vertretung für Frau Eileen Mühlbach

3/12
ö NS KT/058/2023 15. November 2023

Abwesend:
Fraktion Bündnis 90/Die Grünen
Susanne Krause
Fraktion DIE LINKE.
Anja Apel
SPD-Fraktion
Eileen Mühlbach
Verwaltung:

Herr Rehse
Herr Dr. Weidemann
Frau Prüfer
Frau Metzler
Herr Lübs
Herr Thiel
Frau Normann
Herr Heilig
Herr Löwe
Herr Samuelsson
Frau Meyer
Frau Kramheller
Herr Elsner
Frau Thon
Herr Fischer
Herr Viertel
Frau Kremer
Frau Wendt

Beigeordneter für Wirtschaft, Digitales, Personal und Sicherheit
Umweltamt
Gesundheitsamt
Straßen- und Tiefbauamt
Rechtsamt
Ordnungsamt
Zentrale Technische Dienstleistungen
Veterinär- und Lebensmittelüberwachungsamt
Amt für Wirtschaftsförderung
Brand- und Katastrophenschutzamt
GB Stadtentwicklung, Bau, Verkehr und Liegenschaften
Ordnungsamt
GB Kultur, Wissenschaft und Tourismus
GB Kultur, Wissenschaft und Tourismus
GB Kultur, Wissenschaft und Tourismus
Amt für Kultur und Denkmalschutz
Amt für Stadtgrün und Abfallwirtschaft
Amt für Stadtgrün und Abfallwirtschaft
GB Kultur, Wissenschaft und Tourismus

Gäste:
Herr Böhme
Herr Polenz
Herr Koenitz
Herr Ulrich
Frau Wacker
Frau Köhler
Herr Schröder
Herr Stieglitz
Frau Bock
Herr Ikkola
Herr Gerlach
Herr Thurn

Agentur matteoevents e. K.
KFA Kultur
Sankt Pieschen e. V.
Elbhangfest e. V.
Stadtteilhaus Äußere Neustadt e. V.
Hechtviertel e. V.
Agentur Schröder
Agentur Schröder
Die Partei
Schaubudensommer und Societaetstheater
Hechtviertel e. V.
Heimatverein Prohlis e. V.

Schriftführerin:
Frau Kaufmann/Frau Weber

SG Stadtratsangelegenheiten

Herr Pratzka

4/12
ö NS KT/058/2023 15. November 2023

TAGESORDNUNG
öffentlich
1

Anhörung zum Antrag A0469/23 "Dresdner Straßen- und Stadtteilfeste erhalten"

5/12
ö NS KT/058/2023 15. November 2023

öffentlich
Einleitung:
Frau BM Klepsch begrüßt die anwesenden Mitglieder und Gäste zur gemeinsamen Sondersitzung der Ausschüsse für Allgemeine Verwaltung, Ordnung und Sicherheit (EB ITDienstleistungen) sowie für Kultur und Tourismus und stellt die form- und fristgemäße Ladung
sowie die Beschlussfähigkeit fest.
Sie erläutert kurz die Regularien der Anhörung, die gemäß der Geschäftsordnung des Stadtrates
durchgeführt werde.
Herr Dr. Kiefer, Internationales Dixieland Festival Dresden, hätte leider für heute kurzfristig abgesagt.
Sie informiert die Mitglieder und Gäste, welche Vertretungen der Verwaltung heute anwesend
wären. Die Expertinnen und Experten, die von den Fraktionen vorgeschlagen worden seien,
werde sie in folgender alphabetischer Reihenfolge aufrufen:
1. Matteo Böhme, Sprecher des IHK Arbeitskreises Veranstaltungswirtschaft,
FDP Fraktion
2. Charlotte Brock,
Fraktion Dissidenten
3. Heiki Ikkola, künstlerischer Leiter des Schaubudensommers Dresden und des Societaetstheaters, SPD Fraktion
4. Andreas Koenitz, Sankt Pieschen e. V., Hauptorganisator Sankt Pieschen,
Fraktion Bündnis 90/ Die Grünen
5. Katrin Köhler, Hechtviertel e. V., Verwaltung
6. Jörg Polenz, KFA Kultur für alle gGmbH, Geschäftsführer, AFD Fraktion
7. Frank Schröder und Hagen Stieglitz, Geschäftsführer von der Agentur Schröder,
CDU-Fraktion
8. Jörg Ullrich, elbhangfest e. V. /Geschäftsführer,
Fraktion Freie Wähler/Freie Bürger Dresden
9. Ulla Wacker, Stadtteilhaus Äußere Neustadt e. V./ Vereinsvorsitz, Verwaltung

1

Anhörung zum Antrag A0469/23 "Dresdner Straßen- und Stadtteilfeste erhalten"

Herr Böhme stellt sich vor und äußert sich zur Sachlage (Anlage Redebeitrag).
Frau Brock stellt anhand einer Power Point Präsentation (Anlage Redebeitrag) ihre Sichtweise
zum Thema dar.
Herr Ikkola weist darauf hin, dass der Schaubudensommer die Gastronomie und den Handel vor
Ort stärken wollen. Die Kommunikation mit den zuständigen Ämtern funktioniere eigentlich
ganz gut, wenn man die Struktur und die Amtswege durchschaut hätte. Es sei nicht so einfach,

6/12
ö NS KT/058/2023 15. November 2023

immer die richtigen Ansprechpartner, Strukturen und Abläufe zu kennen. In der Vergangenheit
sei es nicht selten Praxis gewesen, dass erst ein Tag vor Veranstaltungsbeginn die schriftliche
Genehmigung vorgelegen hätte. Es hätte auch schon den Fall gegeben, dass die Genehmigung
erst einen Tag nach der Veranstaltung vorgelegen hätte. Im Laufe der Jahre hätte sich herausgestellt, dass man die richtige Ansprechpartnerin und Ansprechpartner kennen und immer wieder
nachgefragt werden müsse. Es müsse langfristig geplant, die Kommunikation mit den Ämtern
gesucht und immer wieder nachgefragt werden. Die entsprechenden Mitarbeiterinnen und Mitarbeiter seien jetzt bekannt und es sei eine gegenseitige Sensibilisierung entstanden. Es gebe
natürlich immer wieder Probleme und Fragen, die aufkommen, die er nicht verstehe. Ihn interessiere, nach welchen Kriterien z. B. Veranstaltungen im Alaunpark genehmigt werden oder
eben auch nicht. Der Schaubudensommer, der jetzt als Straßentheater auf der Hauptstraße
durchgeführt werde, gebe es immer wieder Regelungen, die er nicht nachvollziehen könne. Er
wünsche sich, dass mehr Transparenz vorhanden wäre, damit auch neue Veranstalter besser
erkennen können, welche Anforderungen erfüllt werden müssen.
Aufgrund der Pandemie, mussten die Veranstaltung Sankt Pieschen in den Jahren 2020 und
2021 leider abgesagt werden, hebt Herr Koenitz hervor. Im Jahr 2022 sei die Veranstaltung
schon im Vorfeld abgesagt worden, da das Vermögen erschöpft gewesen sei. Es hätte sich seit
2019 vieles in den Verwaltungsstrukturen geändert. Im Bereich Digitalisierung und Entbürokratisierung sei leider nicht viel passiert. Der Gesetzgeber erlasse immer wieder neue Regelungen,
der bürokratische Aufwand hätte sich gegenüber den vergangenen Jahren verdoppelt. Er zählt
einige Missstände auf, z. B. dass die Kommunikation zwischen den Ämtern grenzwertig sei. Letzte Woche hätte er an einem Arbeitskreis beim Geschäftsbereich Umwelt und Klima, Recht und
Ordnung teilgenommen, wo schon viele Probleme angesprochen worden wären. Die Satzung
des Sankt Pieschen e. V. enthalte auch den Punkt des sozialen und kulturellen miteinander Förderns. Dieser Punkt sei besonders in der heutigen Zeit sehr wichtig, dass mit Bürgerfesten die
Menschen abgeholt werden. Seit diesem Jahr müsse bei Veranstaltungen für die Straßensondernutzung und die Straßensperrung eine verantwortliche Person benannt werden. Diese müsse dafür haften, dass die verkehrlichen Regelungen eingehalten werden. Die Person müsse außerdem ein Zertifikat über die erfolgreiche Teilnahme an einem entsprechenden Lehrgang erbringen. Bei einer Straßensperrung in einem verkehrsberuhigten Stadtviertel verstehe er nicht,
dass ein solches Zertifikat benötigt werde. Es sollte eigentlich selbstverständlich sein, dass gemeinnützige Veranstalter, die für die Gesellschaft arbeiten, bei Flächensondernutzung von den
Gebühren ausgenommen werden. Die Kosten seien mittlerweile viermal so hoch wie noch vor
zehn Jahren. Es wäre sinnvoll, wenn der Arbeitskreis im Geschäftsbereich Umwelt und Klima,
Recht und Ordnung fortgesetzt werde. Für Neueinsteigerinnen und Neueinsteiger wäre es sinnvoll, wenn es einen digitalen Leitfaden und Handbuch geben würde. Dieses sollte eine Verlinkung zu den Ämtern und eine To-do-Liste enthalten.
Frau BM Klepsch informiert, dass zur Vorbereitung auf die heutige Anhörung im Geschäftsbereich Umwelt und Klima, Recht und Ordnung zu einem Arbeitskreis eingeladen worden sei.
Das Hechtfest sei dieses Jahr aus organisatorischen und finanziellen Gründen abgesagt worden,
berichtet Frau Köhler. Sie stellt kurz den Verein „Hecht-Viertel e. V.“ vor. Das Hechtfest sei in
der Vergangenheit aus eigenen Mitteln finanziert worden. Auf Grund der zurückliegenden Pandemie, Energiekriese usw. hätte der Verein festgestellt, dass z. B. die Kosten nicht kalkulierbar
wären. Ein weiterer Punkt sei u. a. auch die Kritik der Anwohnerschaft gewesen, die das Hechtfest als zu laut empfunden hätten. Der Verein sehe sich als Förderer von Kunst, Kultur und dem

7/12
ö NS KT/058/2023 15. November 2023

sozialen Leben im Hechtviertel und man höre auf die Meinung der Anwohnerschaft. Der Verein
hätte sich zurückbesonnen und wolle das Hechtfest wieder verkleinern. Dieses Jahr sei ein
Hechttag durchgeführt worden. Eigentlich läge das Konzept für den Hechttag schon länger vor
und sei erstmalig im Jahr 2022 realisiert worden. Der Hechttag dieses Jahr hätte nur im privaten
Raum stattgefunden und somit sei eine Sondernutzung nicht notwendig gewesen. Das Ordnungsamt sei sehr präsent gewesen. Der Hechttag sei ausbaufähig, vor allem dann, wenn die
behördlichen Auflagen etwas einfacher wären. Die Organisatoren des Hechttages hätten keine
Zeit, um sich mit den ganzen behördlichen Vorgaben auseinanderzusetzen. Ein Leitfaden wäre
wünschenswert und würde zukünftig vieles erleichtern.
Herr Polenz meint, dass er den Beitrag von Herrn Koenitz in allen Punkten bestätigen könne. Er
gebe folgende drei Themenfelder auf die er noch einmal aufmerksam machen wolle:
o Wertschätzung
o bürokratische Ebene einfacher gestalten
o Geld
Seit vielen Jahren gebe es den Prozess des gesellschaftlichen Zerfalls, der auch weiter voranschreite. Das Thema Gemeinschaft und wie sich die Menschen wieder verbinden können, sei
sehr wichtig. Vor vier Jahren sei der Freundeskreis „Comuneo“ aufgebaut worden, dieser verfolge die Vision Gemeinschaft in der Gesellschaft zu ermöglichen. Über tausend Menschen und
Firmen beteiligten sich finanziell daran, damit der Palais Sommer ermöglicht werden könne. Er
geht darauf ein, warum Gemeinschaft für die Gesellschaft so wichtig sei. Es sei nicht alles
schlecht, was die Verwaltung mache. Vielleicht sei es z. B. wichtig, dass auf dem Weihnachtsmarkt auch ein anderer Impuls gegeben werden könne, außer Glühwein und Bratwurst. Ein Kulturprogramm zu ermöglichen stärke u. a. auch das Gemeinwesen. Eine signifikante Förderung
für Großveranstaltungen, die im Bereich für Kunst, Kultur und Bildung allen frei zugänglich seien, diese Veranstaltungen sollten anders behandelt und gefördert werden als kommerzielle
Veranstaltungen. Die Verwaltung sollte eine Vision im Veranstaltungs- bzw. Kulturbereich erarbeiten und ihre Beschäftigten darauf einstimmen und sensibilisieren. Außerdem müsse auch die
Politik und Verwaltung hinschauen, wo sich die Bürgerschaft engagiere. Die Wertschätzung und
Resonanz müsse den Akteurinnen und Akteuren auch zurück gespiegelt werden.
Die Vision der Landeshauptstadt Dresden im Bereich Kultur sei im Kulturentwicklungsplan beinhaltet, der vom Stadtrat im Jahr 2020 beschlossen worden sei, informiert Frau BM Klepsch.
Auch Herr Stieglitz stimme den Aussagen von Herrn Koetnitz zu. Es gebe in der Verwaltung auch
viele lösungsorientierte Beschäftigte. Auch bei ihnen mussten zwei Personen den Lehrgang, den
die Straßenverkehrsbehörde fordere, besuchen. Es sollten dieses Jahr vom Stadtfest von allen
Händlern usw. die Kennzeichen geliefert werden. Diese Forderung sei einfach nicht erfüllbar. Es
gebe jetzt die Forderung, dass für die Weihnachtmärke ein Sachkundenachweis für Fettabscheideranlagen vorgelegt werden müsse. Die Pläne für das Stadtfest müssten bzgl. des Denkmalschutzes in doppelter Ausführung ausgedruckt vorgelegt werden. Diese Forderung sei im Jahr
2023 nicht verständlich, da diese Pläne auch digital übermittelt werden könnten. Es könnten
viele Dinge vereinfacht werden, z. B. die Prüfung der Qualität des Trinkwassers, und damit könnten auch Kosten erspart werden. Er hinterfragt, ob wirklich bei jedem kleineren Fest ein Sicherheitskonzept vorgelegt werden müsse. Für neue Veranstalterinnen und Veranstalter oder für
ehrenamtlich organisierte Feste sei vielleicht ein Veranstaltungslotse hilfreich. Gemeinnützige

8/12
ö NS KT/058/2023 15. November 2023

Veranstaltungen, die das gesellschaftliche Leben fördern, sollten mehr finanzielle Unterstützung
erhalten, dazu könnten vielleicht die Gelder aus der Bettensteuer verwendet werden. Er fragt,
inwieweit es noch zeitgemäß sei, für eintrittsfreie Veranstaltungen, die gleiche Höhe an Sondernutzungsgebühr zu erheben wie für Veranstaltungen, die Eintritt kosten.
Herr Ulrich führt aus, dass es gut sei, dass jetzt über das Thema gesprochen werde aber für einige Veranstalterinnen und Veranstalter sei der Zeitpunkt eigentlich schon zu spät. Die immer
weitergehenden Anforderungen kosteten Geld und Zeit. Dies beeinträchtige die Leistungsfähigkeit der Veranstalterinnen und Veranstalter. Die Kosten seien nicht refinanzierbar und bedeuten
somit auch, dass Veranstaltungen nicht stattfinden können, wenn keine Kompromisse mit der
Verwaltung gefunden werden. Wenn immer weniger Geld zur Verfügung stehe, dann könne der
Anspruch an die Kultur nicht erfüllt werden. Das Elbhangfest hätte dieses Jahr nicht stattgefunden. Er erläutert kurz, wie es dazu gekommen sei. Es sollte erreicht werden, dass die Eintrittsgelder zu 80 Prozent im Vorfeld vorhanden wären, damit wäre man gegen das Wetterrisiko abgesichert. Es seien aber leider nicht die Anzahl Tickets im Vorverkauf gekauft worden, um eine
gewisse Sicherheit zu erhalten. Auf Grund des schlechten Ergebnisses des Vorverkaufes, hätte
man das Elbhangfest nicht durchgeführt. Die Fördermittelpraxis führe dazu, dass die Fördermittel von 44.000 Euro aus dem Jahr 2022 zurückgezahlt werden müssten. Dieses Jahr könnten
keine nennenswerten Einnahmen verzeichnet werden und wenn die 40.000 Euro Fördermittel
wirklich zurückgezahlt werden müssen, dann hätte der Verein erhebliche Liquiditätsprobleme,
die dazu führen könnten, dass das Elbhangfest nicht wieder stattfinden werde. Der Verein wolle
versuchen, das Elbhangfest nächstes Jahr eintrittsfrei zu gestalten, es soll mit rudimentären
Strukturen versucht werden, das Elbhangfest am Leben zu erhalten. Da man wahrscheinlich
jetzt nicht mehr als kommerzielle Veranstaltung eingestuft werde, werde das Elbhangfest mehr
Förderung erhalten, damit das Engagement von über hundert ehrenamtlichen Mitarbeiterinnen
und Mitarbeitern endlich mal gewürdigt werden könne. Er wünsche sich, dass das gesellschaftliche Miteinander auch Unterstützung und Förderung von der Stadtverwaltung erhalte.
Anhand einer Präsentation (Anlage Redebeitrag) stellt Frau Wacker ihre Sichtweise vor.
Herr Stadtrat Kießling konstatiert, es sei deutlich geworden, dass es im Genehmigungsverfahren
zu Schwierigkeiten mit der Verwaltung komme hinsichtlich von Auflagen, Vorschriften, Regelungen etc. Er fragt zu folgenden Aspekten:
 Veränderungen im Laufe der Zeit hinsichtlich der Auflagen,
 Erfahrungen aus anderen vergleichbaren Städten,
 Begründungen für die jeweiligen Auflagen (AG bei Frau BM Jähnigen).
Herr Stadtrat Schulze fragt nach Hilfsangeboten der Verwaltung (Schulungen etc. inklusive finanziellem Budget dafür), nach den Gründen für Auflagen/Anforderungen aus den letzten Jahren und ob diese auch wieder zurückgenommen werden könnten.
Frau Stadträtin Filius-Jehne möchte wissen, ob das Straßen- und Tiefbauamt anbieten könnte,
bei den geäußerten kritischen Aspekten eventuell unbürokratischer zu agieren. Zudem erachtet
sie den Vorschlag des Vertreters von Sankt Pieschen gut, einen Veranstaltungslotsen oder ein
entsprechendes Handbuch einzuführen, welches auch digital sein könnte. Sie fragt, wo dieses
Vorhaben als konkretes Ergebnis dieser Veranstaltung eingeordnet werden könne.

9/12
ö NS KT/058/2023 15. November 2023

Frau Stadträtin Sturm bemerkt, es sollte differenziert werden zwischen kommerziellen und ehrenamtlichen Veranstaltern, um bürgerschaftliches Engagement besser zu unterstützen. Zudem
sollten parallele Aktivitäten vermieden werden, wie der runde Tisch bei Frau BM Jähnigen.
Herr Stadtrat Kaden wirft folgende Fragen auf:
 Lotse für Veranstalter – 2002 vom Stadtrat beschlossen, warum keine Umsetzung?
 Forderungen an Veranstalter – Unterschied zwischen gesetzlichen Gründen (keine Einflussmöglichkeit) und anderen Gründen,
 aktuelle Ausgestaltung von Verträgen zu Festen – Übersicht zu Pacht- und/oder Mietverträgen,
 Sicherheitskonzept – ab wann sind Veranstalter dazu verpflichtet?
Frau Stadträtin Dagen schließt sich dem Wunsch nach einer Differenzierung zwischen einer
Veranstaltung mit Eintritt und einer kostenfreien Veranstaltung an. Stadtteilfeste seien Bürgerfeste, werden auch von den Bürgern getragen und im Ehrenamt ausgestaltet. Hinsichtlich des
Elbhangfestes erachtet sie die Forderungen gegenüber den Anwohnern (Hygiene, temporäre
Gewerbegenehmigung für zwei Tage et.) als überzogen. Hier sollte bürgerschaftliches Engagement mehr anerkannt werden.
Frau Stadträtin Nikolov fragt, was die Verwaltung unternehme, um zeitnah die Anträge in digitaler Form zu bearbeiten. Hinsichtlich der Schulungen möchte sie wissen, ob diese zwingend
erforderlich seien und auf bundesweiten Forderungen beruhen.
Herr Böhme bezieht sich auf die Fragen von Herrn Stadtrat Kießling und erinnert an die Love
Parade 2010 in Duisburg, danach seien Sicherheitskonzepte von Veranstaltern abgefordert worden. Der Terroranschlag 2015 in Nizza sei ebenfalls ausschlaggebend für Sicherheitsthemen gewesen. Immer wenn schlimme Ereignisse geschehen, könne damit gerechnet werden, dass im
Nachgang Verordnungen und Restriktiven immer stärker werden – das mache es immer schwieriger, Veranstaltungen zu organisieren und zu planen. In der Landeshauptstadt gebe es sehr viele Richtlinien, die teilweise den Veranstaltern nicht bekannt seien – hier sollte es eine stärkere
Transparenz geben.
Er wirbt dafür, dass die genehmigenden Sachbearbeiter mehr Grundvertrauen den Veranstaltern gegenüber entgegenbringen, denn in jeder Richtlinie/Verordnung gebe es einen gewissen
Ermessensspielraum. Als Beispiel nennt er die Terrorsperren versus Rettungswege für die Feuerwehr.
Die Vertreter des Arbeitskreises IHK stünden sehr gern zur Verfügung, um mit den Fraktionen
zielorientiert wichtige Aspekte zu erörtern und der Verwaltung beratend zur Seite zu stehen für
lösungsorientierte Umsetzungen.
Auf Nachfrage von Frau BM Klepsch teilt Herr Böhme mit, dass es beispielsweise eine Richtlinie
gebe zum Umgang mit Veranstaltungsanfragen sowie eine Richtlinie zur sanitätsdienstlichen
Absicherung, die den Veranstaltern nicht bekannt seien.

10/12
ö NS KT/058/2023 15. November 2023

Frau Prüfer bezieht sich auf die Fragen nach dem Lehrgang für den sog. MVAS-Schein und teilt
mit, die neue Richtlinie zur Sicherung von Arbeitsstätten von 2021 stelle viele vor große Herausforderungen, weil sie dieses Zertifikat fordere. Im Normalfall besäßen die Verkehrssicherungsunternehmen dieses Zertifikat, die von den Veranstaltern beauftragt werden, die Absperrung
durchzuführen und mit der Straßenverkehrsbehörde abzustimmen. Die Verkehrssicherungsunternehmen seien sehr gefragt und lehnten es manchmal ab, für bestimmte Feste diese Absicherung zu übernehmen. Es werde also jemand mit diesem Zertifikat benötigt, der die Absperrung
der Veranstaltung sichere und kontrolliere (auch außerhalb der Zeiten der Veranstaltung). Die
Straßenverkehrsbehörde sei aufgrund dieser gesetzlichen Grundlage verpflichtet, dies abzufordern.
Zum Fettabscheider teilt sie mit, dass derjenige, der ihn betreibt, nach DIN ein Zertifikat als Betreiber dafür benötige. Es wäre transparenter, wenn in dem angesprochenen Handlungsleitfaden diese gesetzlichen Grundlagen enthalten seien und ständig aktualisiert werden würden.
Herr Stieglitz wirft ein, dass von den Veranstaltern das Zertifikat gefordert werde. Frau BM
Klepsch bemerkt, dass diese Frage nochmals aufbereitet werden müsse.
Die Sondernutzungsgebührensatzung befreie jetzt schon ehrenamtlich tätige Vereine von der
Sondernutzungsgebühr, so Frau Prüfer, das gelte auch außerhalb des Stadtratsbeschlusses, der
generell bis Ende 2024 von Sondernutzungsgebühren befreie. Die Bearbeitungsgebühren für die
Bearbeitung des Antrages seien davon jedoch ausgenommen.
Herr Lübs empfiehlt allen, bei Google „Dresden Veranstaltungen anzeigen“ einzugeben. Damit
werde auf die Homepage der Stadt Dresden gelenkt, eine Menüführung ermögliche die Anzeige
einer Veranstaltung. Nach Eingang der Anzeige beim Ordnungsamt werden diese Daten an die
Fachämter geleitet, dies sei bereits seit 2005 in einer Richtlinie geregelt worden, wie mit Veranstaltungsanzeigen umzugehen sei. Damit werde sichergestellt, dass die Verwaltung in der Außenkommunikation einheitlich spreche und nicht voreilig Genehmigungen von flächenverwaltenden Ämtern erteilt werden. Es werde koordiniert und bei Bedarf alle Ämter mit dem Veranstalter an einen Tisch gebracht. Damit werde auch das Kennenlernen ermöglicht solch eine Koordinierungsberatung werde immer angeboten. Es gebe aber auch kritische Stimmen dazu, je
mehr Ämter am Tisch sitzen, umso mehr Forderungen gebe es.
Das Ordnungsamt sei keine Genehmigungsbehörde (außer bei Feuerwerk), sondern eine koordinierende Behörde, diese Koordinierung sei in einer internen Richtlinie verankert. Er denkt,
dass im Internet geprüft werden sollte, wie die Verlinkungen funktionieren, dann sollte die Forderung nach einem Lotsen überdacht werden bzw. an welcher Stelle dieser Lotse mit welcher
Funktion angesiedelt sein sollte.
Auf der Homepage seien auch Hinweise zum Thema Sicherheitskonzept zu finden. Es werde erwartet, dass sich der Veranstalter mit grundlegenden Dingen in seiner Verantwortung auch auseinandersetze (Kommunikation, Entfluchtung etc.). Die Versammlungsstättenverordnung finde
grundsätzlich keine Anwendung für Veranstaltungen im Außenraum. Maßstab ist das Gefährdungspotenzial einer Veranstaltung.

11/12
ö NS KT/058/2023 15. November 2023

Herr Stadtrat Kießling fragt zur Richtlinie, weshalb die Stelle im Ordnungsamt nicht die Bescheide für den Veranstalter zusammenfassen und insgesamt erstellen könne, vielmehr müsse der
Veranstalter viele Ämter kontaktieren.
Die Frage des einheitlichen Gesamtbescheides sei intern diskutiert worden, so Herr Lübs, doch
damit würde ein künstlicher Flaschenhals geschaffen werden. Wenn alles geklärt sei, aber noch
ein Detail fehle, würde der Bescheid nicht erteilt werden. Die Verwaltung sei sich einig gewesen,
dass die Schaffung solch eines künstlichen Flaschenhalses durch eine Stelle im Rathaus, die alles
bündele, auch nicht im Interesse der Veranstalter sei.
Herr Stadtrat Schulze möchte wissen, wie viele Sicherheitskonzepte in welchem Umfang abgefordert werden und ob dabei differenziert werde zwischen kommerziellen und ehrenamtlichen
Veranstaltern.
Herr Lübs antwortet, Sicherheitskonzepte werden verlangt, wenn aus Sicht des Ordnungsamtes
die Veranstaltung ein solches gebiete. Das habe nichts mit kommerziellen oder ehrenamtlichen
Veranstaltern zu tun, sondern hänge ab von der Art der Veranstaltung. Es gebe keinen ganz festen Rahmen, was ein solches Konzept beinhalten müsse, das Ordnungsamt gebe Hilfestellung.
Der Veranstalter müsse aber auch selbst das Gefährdungspotenzial prüfen.
Herr Stadtrat Schulze fragt detailliert zum Hechtfest nach Frau BM Klepsch rät, diese Aspekte in
einer schriftlichen Anfrage nachzureichen.
Herr BM Pratzka führt aus, es gebe bereits die Möglichkeit, den Antrag auf Durchführung einer
Veranstaltung digital einzureichen, dabei müssen konkrete Fragen beantwortet werden. In der
Folge seien möglicherweise weitere Beantragungen notwendig, die gegebenenfalls nicht in
elektronischer Form gestellt werden können. Unter „dresden.de/elektronische Behördengänge“
sei eine Übersicht zu finden, welche Möglichkeiten es bereits gebe. Das digitale Netz müsse jedoch noch weiter ausgebaut werden.
Herr Strauch erinnert, es gebe die Richtlinie Großveranstaltungsförderung mit relativ weit gefassten Kriterien. In den Haushaltsjahren 2021/2022 hätten dafür 555.000 Euro zur Verfügung
gestanden, insbesondere auch aufgrund der Corona-Situation. Für die Haushaltsjahre
2022/2023 habe der Oberbürgermeister eine Großveranstaltungsförderung vorgeschlagen, die
jedoch vom Stadtrat so nicht mitgetragen worden sei.

12/12
ö NS KT/058/2023 15. November 2023

Es gibt keine weiteren Wortmeldungen. Frau BM Klepsch dankt allen Gästen und Vertretern der
Verwaltung für ihr Kommen und ihre Ausführungen. Sie schließt die Sitzung.

Annekatrin Klepsch
Vorsitzende

Elke Kaufmann
Schriftführerin

Monika Weber
Schriftführerin

Kristin Sturm
Stadträtin

Tilo Kießling
Stadtrat

