Landeshauptstadt Dresden
Der Oberbürgermeister

N

Dresden.

I

EDERSCHR

I

FT

zum öffentlichen Teil

der 13. Sitzung des Stadtbezirksbeirates Altstadt(SBR Alt/013/2025)
am Dienstag. 12. August 2025.

17:30 Uhr

Landeshauptstadt Dresden,
Citywache - Zentrum für Prävention und Sicherheit,
Prager Straße 2,1. OG,01069 Dresden

2/20
ö NS SBR Alt/013/2025 12. August 2025

Beginn der Sitzung:
Ende der Sitzung:

17:30 Uhr
20:38 Uhr

Anwesend:

Vorsitzender

Andre Barth

Mitglied Liste Alternative für Deutschland

Holger Braun
Frank Dymann
Joachim Promnitz

Mitglied Liste Bündnis 90/Die Grünen

Martin Heibig
Niclas Rentschier

Katharina Ringler
Andrea Schubert

Mitglied Liste CDU

Bruno Felgentreu
Tobias Händler
Steffi Melle
Viktor Vincze

Mitglied Liste DIE LINKE
Chiara Di Carlo
Sven Houska

Mitglied Liste SPD

Antje Wonneberger
Mitglied Liste Team Zastrow
Sven Knabe

Mitglied Liste PIRATEN

Daniel Quitt
Mitglied Liste Die PARTEI
Thomas Kuhlmann

anwesend ab 18:22 Uhr

3/20
ö NS SBR Alt/013/2025 12. August 2025

Abwesend:

Mitglied Liste Alternative für Deutschland

Jürgen Squar

entschuldigt

Mitglied Liste DIE LINKE

entschuldigt

Esther Ludwig
Mitglied Liste SPD

unentschuldigt

Christiane Lotzkat

Mitglied Liste FDP

entschuldigt

Marko Beger

Verwaltung:
Frau Pretzsch

stellv. Stadtbezirksamtsleiterin

Gäste:

Herr Jäger

Polizeidirektion Dresden

Frau Kick

JohannStadt Quartier e. V.

Frau Salomone

JohannStadt Quartier e. V.

Herr Schindler

JohannStadt Quartier e. V.

Herr Kranz

SSV Turbine Dresden e. V.

Frau Demnitz-Schmidt

House of Urban Culture gGmbH

Frau Körner

Podcast Pioniere

Herr Hoffmann

Stadtteiltreff Friedrichstadt

Frau Möbus

Schriftführerin:

Direktorium des Oberbürgermeisters/Stadtratsangelegen
Marion -Schröder
heiten

4/20
ö NS SBR Alt/013/2025 12. August 2025

TAGESORDNUNG
öffentlich

1

Vorstellung der "Citywache - Zentrum für Prävention und Sicherheit"

2

Vorlagen und Anträge zur Beschlussfassung durch den Stadtbezirks
beirat

2.1

Förderung von Projekten durch den Stadtbezirksbeirat Altstadt;
hier: MakroproJekt(Nr. Alt-032/25)"Urban Art Gestaltungen im

V-Alt00052/25
beschließend

Stadtbezirk Altstadt"
2.2

Förderung von Projekten durch den Stadtbezirksbeirat Altstadt;
hier: Kleinprojekt (Nr. Alt-039/25)"Podcastfolge über Pauline Ulrich

V-Alt00055/25
beschließend

(1835-1916); erste TheaterProfessorin Deutschlands"
2.3

Förderung von Projekten durch den Stadtbezirksbeirat Altstadt;

V-Alt00053/25

hier: Makroprojekt(Nr. Alt-034/25)"Bau von zwei Insektenhotels für

beschließend

den Schulhof des BSZ Bau und Technik Dresden"
2.4

2.5

2.6

2.7

Förderung von Projekten durch den Stadtbezirksbeirat Altstadt;
hier: Makroprojekt(Nr. Alt-038/25)"Festival Folclorico 2025"

V-Alt00054/25

Förderung von Projekten durch den Stadtbezirksbeirat Altstadt;
hier: Makroprojekt (Nr. Alt-037/25)"18. Johannstädter Drachenfest"

V-Alt00056/25

Förderung von Projekten durch den Stadtbezirksbeirat Altstadt;
hier: Makroprojekt(Nr. Alt-040/25)"Umbau Flutlichtanlage"

V-Alt00059/25

Beschlussempfehlung über besondere regionale Ereignisse im Jahr

V-Alt00057/25

2026 gemäß §8 Abs. 2 SächsLadÖffG
2.8

Entsendung einer/eines stimmberechtigten Vertreterin/Vertreters
des Stadtbezirksbeirates Altstadt für die Wahlperiode 2024-2029 in
den BUGA-Beirat

2.9

Vorschlag "Herstellung der Fußgängersicherheit durch Einrichtung
dreier Fußgängerüberwege im Bereich Thomae-/Holbeinstraße It.
anhängender Skizze"

3

Kenntnisnahme der Niederschrift zur 11. Sitzung des Stadtbezirks
beirates am 03.06.2025

4

Kenntnisnahme der Niederschrift zur 12. Sitzung des Stadtbezirks
beirates am 25.06.2025

Informationen, Hinweise und Anfragen

beschließend

beschließend

beschließend

beschließend

V-Alt00058/25
beschließend

5/20
ö NS SBR Alt/013/2025 12. August 2025

Öffentlich

Einleitung:

Herr Barth begrüßt die Mitglieder des Stadtbezirksbeirates Altstadt sowie die anwesenden
Gäste zur 13. Sitzung des Stadtbezirksbeirates am 12.08.2025. Die Einladung erfolgte form- und
fristgerecht.
Von 21 Stadtbezirksbeiräten sind 16 Mitglieder des Stadtbezirksbeirates anwesend, sodass die
Beschlussfähigkeit gegeben ist. Die Sitzung wird eröffnet.
Herr Barth weist darauf hin, dass eine Verletzung von Form und Frist der Ladung als geheilt gilt,
wenn der Mangel nicht spätestens bis zum Eintritt in die Tagesordnung geltend gemacht werde.
Seitens der Stadtbezirksbeiräte werden keine Ladungsmängel gerügt.

Einwendungen zur Tagesordnung werden keine angezeigt, sodass Herr Barth in diese einsteigt.
Zur Unterzeichnung der Niederschrift der heutigen Sitzung werden Frau Schubert und Flerr
Houska vorgeschlagen.

1

Vorstellung der "Citywache - Zentrum für Prävention und Sicherheit"

Herr Jäger stellt die Citywache -Zentrum für Prävention und Sicherheit mit einer Präsentation
vor. Gemeinsam mit Herrn Dr. Schulz sei man hier koordinierend tätig. Seit 2013 gebe es am

Wiener Platz/Prager Straße den Kriminalitätsschwerpunkt. Während Corona hatte sich alles et
was beruhigt, aber leider sei es nicht so geblieben. Man habe seitens der Polizei schnell reagiert
und eine Präsenz- und Ermittlungsgruppe Innenstadt ins Leben gerufen. Der Kriminalitäts
schwerpunkt liege zum größten Teil bei der Betäubungsmittelkriminalität, es seien weniger die

Straßenkriminalität oder Körperverletzungsdelikte die hier stattfinden würden. Über 100 Perso
nen habe man schon festgenommen und in U-Haft bringen können. Man erziele durchaus posi
tive Ergebnisse,jedoch würde sich der positive Effekt noch nicht so richtig einstellen. Das Haupt
ziel sei, die Sicherheitslage in der Innenstadt zu verbessern. Ein größerer Personaleinsatz auf der
Straße, habe leider nicht die durchschlagende Wirkung gebracht. Daher müsse man schauen
woran es liege. Man müsse mehr an die Ursachen gehen und welche Möglichkeiten habe man,
die Kriminalität und Sicherheitsstörungen herunterzufahren. Das Ansinnen der Citywache sei
nicht der einer Wache,sondern man wolle nachhaltige Lösungen finden, diese in der Citywache
koordinieren und als Kompetenzzentrum fungieren.
Herr Jäger schildert kurz den Aufbau der Citywache und geht auf die ersten vorstellbaren Maß

nahmen ein, wie die Überlegungen einer Alkoholverbotszone oder die Videoüberwachung. Na
türlich müsse zuerst die rechtliche Möglichkeit abgeklärt werden. Danach könne geschaut wer
den, welchen Nutzen es habe. Man stehe mit den Händlern im Gespräch, um auch deren Wün
sche und Vorstellungen mit aufzunehmen. Ebenso schaue man, welche Möglichkeiten man habe
den Wiener Platz wieder positiver besetzt zu bekommen oder wie man die Nachbarschaft mit
einbinden könne. Dazu gehören auch bauliche Veränderungen, wie beispielsweise der Grüne
Bogen.

6/20
ö NS SBR Alt/013/2025 12. August 2025

An der anschließenden Diskussion beteiligen sich Herr Rentschier, Frau Ringler, Frau DI Carlo,
Frau Wonneberger, Herr Vincze, Herr Händler, Herr Heibig und Herr Braun.
• Es werde die Bürgeranzahl angefragt, die täglich die Citywache aufsuchen.
• Die Kontrollen werden hinterfragt.

• Das Thema der öffentlichen Toilette werde angesprochen.

Durchschnittlich kommen sechs Personen vorbei und wollen Fundsachen abgeben, machen Ver

lust- oder Strafanzeigen. 70 bis 80 Prozent würden sich einfach nur bedanken, dass die Citywa
che sich hier befinde.

Die öffentliche Toilette werde mitgedacht. Da gebe es unterschiedliche Meinungen dazu. Hier
müsse man genau schauen, was es für einen Nutzen habe, wem es etwas nutze. Eine öffentliche

Toilette die kostenlos vorgehalten werde, habe einen gewissen Beigeschmack, auch im Bezug
auf die Drogenkriminalität. Herr Barth ergänzt, dass die ehemalige Strör-Toilette auf der Prager
Straße, in Höhe des Kristallpalastes, mit in das Toilettenkonzept aufgenommen sei und in der
Priorität zur Umsetzung relativ weit oben stehe.

Laut Paragraf 15 des Polizeivollzugsdienstgesetzes könne hier jeder kontrolliert werden, weil
hier ein Kriminalitätsschwerpunkt vorliege. Man würde auch jeden kontrollieren und nicht nur
ausländisch aussehende Personen. Es würden aber auch die Personen kontrolliert, die man
schon aufgrund vorheriger Straftaten kenne.

• Man möchte wissen, welche Präventions- und Sicherheitsmaßnahmen geplant seien und
welche schon laufen, wie die Sozialarbeiter mit einbezogen werden.
• Weiterhin interessiere, welche Erfahrungen die Polizei Dresden im Bezug der Verlagerung
der Kriminalität in andere Stadtgebiete habe.

Es haben erste Kontakte mit dem Treberhilfe Dresden e. V. stattgefunden und man werde mit
den anderen Streetworkern in den Austausch treten. Man wisse aber auch von der Schwierig
keit, in der der Sozialarbeiter steckt, wenn dieser mit der Polizei zusammenarbeite. Wer wolle

dann noch mit dem Sozialarbeiter reden, das müsse mit bedacht werden. Man wolle schauen,
wie man sich gegenseitig unterstützen könne. Aber auch die bauliche Prävention sei ein Thema.

Wo könne die Stadt mitwirken, um Gelegenheitsstrukturen zu verhindern, dunkle Bereiche ver
meiden oder vorhandene zu erhellen.

Herr Barth erklärt, wenn der Kontrolldruck hoch sei, dann würde auf andere Orte ausgewichen.
Sei er hier hoch, dann weiche man in die Neustadt aus und umgekehrt. Die Polizei könne die
Drogenkriminalität letztendlich nicht verhindern, sondern nur an den Symptomen arbeiten. Die
Drogenkriminalität sei ein gesellschaftliches Problem und da müsste die Lösung angesetzt wer
den. Die Citywache-Zentrum für Prävention und Sicherheit bedeute auch, den Gedanken der
drei Säulen, Angebot-Prävention-Kontrolle, immer zusammenzudenken. Problematisch sei die

Personalsituation. Man könne hier nicht so eine Unterstützung geben, wie in der AG „Sicher
heit" in der Neustadt.

• Man hinterfragt noch einmal die Zusammenarbeit mit den Sozialarbeitern und den Perso
nen, die immer wieder kontrolliert würden.

Man müsse alles zusammen betrachten. Die Sozialarbeit leiste ihren Beitrag dazu. Man könne
aber auch nicht sagen, man lasse es laufen. Straftaten würden dennoch stattfinden und die

7/20
ö NS SBR Alt/013/2025 12. August 2025

Polizei sei verpflichtet zu handeln. Herr Barth ergänzt, dass das die Kunst sei. Im Hintergrund
werde natürlich zusammengearbeitet.

• Es werde immer vom Wiener Platz und der Prager Straße gesprochen. Da interessiere, wie
der Kontakt mit dem Ferdinandhof, dem Familienzentrum an der St. Petersburger Straße
aussehe.

Es sei das gesamte Gebiet bis zur St. Petersburger Straße und Ferdinandhof mit einbezogen.
Aber man müsse sich auch auf ein Gebiet konzentrieren und da schaue man auf das Gebiet des

Kriminalitätsschwerpunktes. Wie Herr Barth schon angesprochen habe, gebe es auch Probleme
am Ferdinandhof und da sei man dabei Kontakte aufzubauen und zu vernetzen. Aber man

möchte noch einmal daraufhinweisen, dass die Citywache sich zur Aufgabe gemacht habe zu
koordinieren und zu vernetzen und nicht auf irgendeine Art und Weise andere Strukturen aufzu
bauen.

• Man möchte wissen, ob es eine Statistik zur sexuellen Belästigung/sexuellen Selbstbestim
mung gebe.

Da habe man keine Daten vorliegen. Sexuelle Belästigung sei ein Thema, aber hier kein Schwer
punkt. Es gebe eine ganz große Dunkelziffer, weil meistens die Frauen betroffen seien, aber
keine Anzeigen machen würden oder können. Aber es sei ein Thema und da müsse man aktiv
werden.

• Es werde darauf hingewiesen, dass die Platzbezeichnung am Wiener Platz fehle.
• Weiterhin werden die Öffnungszeiten der Citywache bis 20:30 Uhr angesprochen. Aber man
meine, dass das Verbrechen erst danach los gehe.

• Man spreche immer vom Kriminalitätsschwerpunkt, aber man sei des Öfteren auf der Prager
Straße und habe noch nie ein ungutes Gefühl gehabt. Es werde zwar gesagt, dass es die Dro
genkriminalität betreffe, aber wer damit nichts zu tun habe, würde davon nichts wahrneh
men. Da sei man der Meinung, dass doch offen kommuniziert werden sollte, dass die Straße
gewaltfrei sei.

Mit den Öffnungszeiten habe man sich überwiegend an den Händlern orientiert. Die meisten
Geschäfte haben bis 20:00 Uhr geöffnet und da habe man sich für 20:30 Uhr entschieden, um
nach Ladenschluss noch erreichbar zu sein. Aber man könne rein personell gar kein Polizeirevier
aufmachen. Selbst wenn man das Personal hätte, wäre es nicht sinnvoll bei jedem Kriminalitäts

schwerpunkt ein neues Polizeirevier aufzubauen und wie schon ausgeführt, sei es auch nicht das
Ansinnen der Citywache. Man wolle die Wurzeln der Kriminalität entziehen. Die Ressourcen, die
hier im Einsatz seien, würden in den anderen Revieren in den Stadtbezirken fehlen.
Es würden auch Gewaltstraftaten stattfinden. Wobei man sagen könne, dass diese meistens un
tereinander stattfinden. Warum der Ort als Kriminalitätsschwerpunkt deklariert sei, würde auch
offen kommuniziert.

• Man kritisiert, dass zur Vorstellung der Citywache keine weiteren Akteure mit anwesend
seien, wie beispielsweise die Sozialarbeiter.
Die Streetworker seien da, aber unterwegs. Sie suchen die Leute auf, seien aber auch nicht
kennzeichnet als solche und seien auch nicht in der Citywache verortet. Herr Jäger erklärt.

8/20
ö NS SBR Alt/013/2025 12. August 2025

warum er und in der Regel Herr Dr. Schulz in der Citywache anzutreffen seien. Beide würden die
Arbeit koordinieren und nicht nur mit den Sozialarbeitern zusammenarbeiten oder mit der Bun
despolizei.

• Weiterhin interessiere, ob es auch den Austausch mit den angrenzenden Wohngebieten,
Schulen etc. gebe.

• Darüber hinaus möchte man wissen, ob es auch Schulungsangebote oder ähnliches für die
Polizisten gebe.

In den Schulen gebe es Präventionsangebote. Es finde auch ein regelmäßiger Austausch auf Lei
tungsebene statt. Wenn man etwas sehe, dafür sei die Präsenz der Mittelsgruppe „Innenstadt",
dann gehe man dem auch nach, egal ob man den Revierbereich dafür verlassen müsse. Herr
Barth ergänzt, das SafeDD sich am Ferdinandplatz befinde und die Treberhilfe ihr Büro auf der
Grunaer Straße habe. Auch finde der Austausch mit dem Stadtbezirksamt statt. Man arbeite

nicht nach dem Law and Order-Prinzip, sondern nach dem Community Policing. Man wolle nach
der Ursache forschen und man überlege, wie man diesen oder jenen Fall angehen könne.
Es gebe Hilfsangebote für die Kollegen. Man habe ein Einsatznachsorgeteam, es gebe Psycholo
gen und Polizeiseelsorge. Auch gebe es viele Gesprächsangebote.
• Man möchte wissen, ob die Jetzigen Geschäftszeiten ausreichend und zielerreichend seien.

Die Polizeireviere seien immer erreichbar, 24 Stunden an 7 Tagen und man wäre auch immer
schnell da. Ansonsten wäre auch die Bundespolizei unterstützend da. Probleme bei den Öff
nungszeiten für die Citywache sehe man nicht. Es sei ein Projekt und da müsse geschaut wer
den, wo es Veränderungen brauche.

• Es werde angefragt, ob es für Menschen mit Zivilcourage auch Unterstützung seitens der Po
lizei oder der Landeshauptstadt Dresden gebe.

Da gebe es zum Beispiel das Projekt „Zivilcourage". Aber es würde auch Präventionsangebote
seitens der Polizei geben, was mit Zivilcourage zu tun habe. In Planung seien öffentliche Work
shops zu verschiedenen Themen und da sei das Thema Zivilcourage ein mögliches.
• Man spricht die angemieteten Räume an und hinterfragt das Preis-Leistungs-Verhältnis.
Wenn es andere Alternativen gegeben hätte, dann hätte man sich diese auch angeschaut. Ur
sprünglich sei die Planung kleiner gewesen, aber jetzt habe man diese Räume und würde diese

auch intensiv ausnutzen. Herr Barth merkt an, dass keine kleineren Räume zu finden gewesen
seien. Der Eigentümer habe diese Räume der Stadt dafür zur Verfügung gestellt und der Preis
sei okay.

Herr Barth erklärt, dass das Zentrum für Prävention und Sicherheit mit sehr viel Aufwand, Enga
gement und Herzblut aufgebaut wurde. Es sei Ausdruck moderner Arbeit in der Kriminalpräven
tion. Er bittet die Stadtbezirksbeiräte sich gemeinsam für den Erhalt und der Stabilisierung des
Zentrums mit einzusetzen. Er verweist auf die Neustadt, wo es seit 2015 das Projekt gebe. Es
konnten viele Erfolge erzielt werden. Es wurde die Schiefe Ecke beruhigt, aber man schaffe es
eben nicht von heut auf morgen,sondern es müsse kontinuierliche Arbeit sein. Das Ziel müsse

es sein, dass dieses Zentrum bestehen bleibe und die entsprechenden Ressourcen bekomme.

9/20
ö NS SBR Alt/013/2025 12. August 2025

Herr Barth bedankt sich für die Vorstellung.

2

Vorlagen und Anträge zur Beschlussfassung durch den Stadtbe
zirksbeirat

2.1

Förderung von Projekten durch den Stadtbezirksbeirat Altstadt;
hier: Makroprojekt(Nr. Alt-032/25)"Urban Art Gestaltungen im

V-Alt00052/25
beschließend

Stadtbezirk Altstadt"

Frau Demnitz-Schmidt stellt das Projekt mit einer Präsentation vor. Herr Barth geht auf die För
dervorlage ein.
An der anschließenden Diskussion beteiligen sich Herr Knabe, Frau Melle, Herr Promnitz, Herr
Rentschier, Herr Händler und Herr Vincze.

• Man möchte wissen, wie man zu den Objekten komme, die man gestalten möchte.
Es sei nicht so einfach. Man nehme Objekte war, die für eine Gestaltung geeignet seien und
dann müsse Jeder Eigentümer kontaktiert werden, ob er das möchte. Das Motiv müsse aller
dings nicht mit den Eigentümern abgestimmt werden.
• Es interessiere, ob in anderen Stadtbezirken ebenfalls Förderanträge gestellt wurden.
• Man finde es schade, dass Schulklassen, Kunstlehrer nicht mit integriert werden.

In anderen Stadtbezirken wurden ebenfalls Förderanträge gestellt. In Klotzsche und Pieschen
seien 5.000,00 Euro beantragt, in Prohlis und Leuben Je 10.000,00 Euro und in Blasewitz eben
falls. Man bekomme mit diesem Volumen in etwa 40 bis 50 gestaltete Verteiler.
Die Idee, Schüler und Jugendliche mit einzubinden, die gebe es. Leider habe man im Bereich der
Jugendhilfe nur noch eine Stelle, welche 30 Stunden für die Sozialarbeit habe und 10 Stunden
für die Kunstpädagogik im Spike. Selber sei man noch nicht so aufgebaut, aber man wolle die Er
fahrungen von Spike weiternutzen. Szene-Insider und Artis zu begeistern, das zu machen, sei
schon da und man wisse, dass man gute Ergebnisse erreiche. Es sei ein guter Hinweis und man
habe es durchaus vor, aber da stecke viel Arbeit dahinter. Bei diesem Projekt sei es aber nicht
vorgesehen.
• Es werde die Kostenkalkulation hinterfragt.

Das seien Erfahrungswerte der letzten vier/fünf Jahre. Ein Kasten würde circa 500,00 Euro kos
ten. Es beinhalte die Sachkosten für Material, Werkverträge, Honorarkosten und Aufwandsent
schädigungen. Die Kommastellen bei den Aufwandsentschädigungen ergeben sich aus dem Min
destlohn von 12,82 Euro.

• Es werde gefragt, ob es denkbar sei einen Hinweis zu geben, was sich der Künstler bei dem
Bild gedacht habe oder mit einem Link auf die Homepage hingewiesen werde, wo man nä
here Informationen erhalten könne.

10/20
ö NS SBR Alt/013/2025 12. August 2025

Das habe man vor. Mit Spike habe man angefangen alle Graffitis zu kartieren, aber das sei zeit
lich nicht mehr leistbar gewesen.

Man möchte wissen, welche Erfahrungen man mit legalen Flächen habe und ob es denkbar
wäre solche Flächen in der Altstadt zu schaffen.

Mit Spike habe man Legal Plains vor Jahrzenten initiiert und dankenswerter Weise würden es

immer mehr werden. In der Neustadt konnte wieder eine Fläche geschaffen werden. Leider
fehle es an Möglichkeiten in der Altstadt. Man sei der Meinung, dass es funktioniere und es
würde auch akzeptiert. Herr Barth könne sich die Wand an der Magdeburger Straße vorstellen.
Frau Demnitz-Schmidt erklärt, dass so eine Fläche 24/7 zugängig sein müsse, was an der Mag
deburger Straße aufgrund seiner Verkehrslage nicht ganz so gegeben sei. Nicht jede Fläche, die
frei gestaltet werden könne sei eine Legal Piain.
• Es werde das Budget des Stadtbezirkes hinterfragt und ob diese bis Ende der Förderzeit
2025 noch ausreichend sei.

Herr Barth bejaht dies.

• Man möchte wissen, ob der Vorbehalt zur Haushaltsfreigabe noch zutreffe.
Herr Barth erklärt, dass die Haushaltssatzung wirksam sei und damit seien die Mittel in der ge
kürzten Form,9,00 Euro pro Einwohner,frei. Intern gebe es noch eine zehnprozentige Bewirt
schaftungssperre. Diese sei in der ausgereichten Haushaltsübersicht ersichtbar.

Es gibt keine weiteren Rückfragen und Herr Barth bringt die Vorlage zur Abstimmung.
Beschlussvorschlag:

1.

Der Stadtbezirksbeirat Altstadt beschließt die Zuwendung zum Projekt entsprechend
Anlage 1 aus den kommunalen Haushaltsmitteln des Stadtbezirksbeirates Altstadt für
das Jahr 202S in Höhe von 20.823,00 Euro.

2.

Der Beschluss steht unter dem Vorbehalt des rechtswirksamen Erlasses der Haushalts

satzung 202S/2026. Die Umsetzung wird bis dahin zurückgestellt.
3.

Eine Förderzusage für die Folgejahre ist damit nicht verbunden.

Abstimmungsergebnis:

2.2

Zustimmung
Ja 14 Nein 3 Enthaltung 0 Befangen 0

Förderung von Projekten durch den Stadtbezirksbeirat Altstadt;
hier: Kleinprojekt(Nr. Alt-039/2S)"Podcastfolge über Pauline Ulrieh (1835-1916), erste Theaterprofessorin Deutschlands"

Frau Körner stellt das Projekt vor. Herr Barth geht auf die Fördervorlage ein.

V-Alt00055/25
beschließend

11/20
ö NS SBR Alt/013/2025 12. August 2025

An der Diskussion beteiligen sich Frau DI Carlo, Frau Melle, Herr Dymann, Herr Promnitz, Herr
Heibig und Herr Felgentreu.
• Es interessiere, wo der Podcast zu hören sei.

Er sei auf allen Rodcast-Kanälen zu hören. Der Podcast heißt „Pioniere der deutschen Wirt
schaft"(Pioniere_dew)
•

Man finde es schade, dass es nicht bekannter sei.

• Wenn man es richtig verstehe, werde der Podcast als Privatperson gemacht und man würde
damit seinen Unterhalt verdienen.

Es werden keine Einnahmen mit dem Podcast erzielt. Man sei angestellt und würde alles wäh
rend der Freizeit machen.

• Es werden die Zugriffe erfragt.

In den letzten zwei Monaten seien es circa 3.800 Zugriffe gewesen.
• Podcast seien ein erfolgreiches Medium und niemand würde Podcast machen ohne Einnah
men damit zu erzielen. Da interessiere, wie man die vorherigen Podcasts finanziert habe.

Die ersten fünf Folgen habe man mit einer fünfzigprozentigen Förderung durch die SAB finanzie
ren können. Alle anderen Aufwendungen seien eigenfinanziert worden. Dann konnte man nicht
mehr die Finanzierung sichern und habe aufgehört. Das Tonstudio sei aber wieder auf sie zuge
kommen und man solle doch weiter machen. Man habe sich vorerst auf die Interviews geeinigt,
damit die Folgen auch produziert werden konnten. Jetzt habe man von den Förderungen durch
die Stadtbezirke erfahren und hoffe, dass dadurch die Produktion im Tonstudio finanziert wer
den könne. Es sei alles ehrenamtlich.

• Die Raummiete in Höhe von 750,00 Euro werde hinterfragt.
Man arbeite mit einem professionellen Tonstudio zusammen.
• Es werde nachgefragt, ob die Anschaffungskosten es zulassen, alles selber zu übernehmen
und sich selber tragen zu können oder sei man immer von einer Förderung abhängig.

Es gebe weitere Ideen und es werde wahrscheinlich immer mit einer finanziellen Unterstützung
so bleiben. Selber könne man es nicht leisten und man sei immer auf einen Tontechniker ange
wiesen.

Es gibt keinen weiteren Diskussionsbedarf und Herr Barth kommt zur Abstimmung der Vorlage.
Beschlussvorschlag;

1.

Der Stadtbezirksbeirat Altstadt beschließt die Zuwendung zum Projekt entsprechend
Anlage 1 aus den kommunalen Haushaltsmitteln des Stadtbezirksbeirates Altstadt für
das Jahr 2025 in Höhe von 900,00 Euro.

12/20
ö NS SBR Alt/013/2025 12. August 2025

2.

Der Beschluss steht unter dem Vorbehalt des rechtswirksamen Erlasses der Haushalts

satzung 2025/2026. Die Umsetzung wird bis dahin zurückgestellt.
3.

Eine Förderzusage für die Folgejahre ist damit nicht verbunden.

Abstimmungsergebnis:

Zustimmung
Ja 14 Nein 3 Enthaltung 0 Befangen 0

2.3

Förderung von Projekten durch den Stadtbezirksbeirat Altstadt;
hier: Makroprojekt(Nr. Alt-034/25)"Bau von zwei Insektenhotels

V-Alt00053/25
beschließend

für den Schulhof des BSZ Bau und Technik Dresden"

Frau Pergas und Frau Flade stellen mit einer Präsentation das Projekt vor. Herr Barth geht auf
die Fördervorlage ein.

Frau Ringler hätte sich gewünscht, dass Schüler mitgekommen wären, um ihre Sicht auf das Pro
jekt zu erfahren und um auch mit zu erleben, woher die finanzielle Unterstützung komme.
Frau Pergas erklärt, dass erst gestern das BSZ seinen Schulbetrieb aufgenommen habe.
Herr Heibig fände es schön, wenn der Stadtbezirksbeirat eine Einladung zur Fertigstellung des
Insektenhotels bekomme.

Frau Pergas sichert dies zu.

Es gibt keine weiteren Wortmeldungen und Herr Barth ruft die Vorlage zur Abstimmung auf.
Beschlussvorschlag:

1.

Der Stadtbezirksbeirat Altstadt beschließt die Zuwendung zum Projekt entsprechend
Anlage 1 aus den kommunalen Haushaltsmitteln des Stadtbezirksbeirates Altstadt für
das Jahr 2025 in Höhe von 1.599,00 Euro.

2.

Eine Förderzusage für die Folgejahre ist damit nicht verbunden.

Abstimmungsergebnis:

2.4

Zustimmung
Ja 13 Nein 3 Enthaltung 1 Befangen 0

Förderung von Projekten durch den Stadtbezirksbeirat Altstadt;
hier: Makroprojekt(Nr. Alt-038/2S)"Festival Folclorico 2025"

V-Alt00054/2S
beschließend

Frau Möbus stellt anhand einer Präsentation das Projekt vor. Herr Barth geht auf die Fördervor
lage ein.
Herr Händler finde, dass es ein sehr schönes Projekt sei. Man könne sich erinnern, als das Ab
schlussfest noch in der Ruine der Trinitatiskirche stattfand. Dann wurde die Jugendkirche eröff
net und das sei das erste Fest, was die Räume über die Kirchennutzung hinaus nutze. Wenn das

13/20
ö NS SBR Alt/013/2025 12. August 2025

Tradition werden könnte und vielleicht noch andere Sponsoren gefunden werden könnten, als
nur den Stadtteilverein Johannstadt,fände man es super. Lateinamerikanische Fest kenne man
so gut wie keine in Dresden.

Frau Möbus erklärt, dass ihr Schwerpunkt auf der Folklore liege und nicht einfach nur feiern. Es
gehe auch darum, dass die Gäste wissenswertes mitnehmen.

Herr Heibig merkt an, dass es ein interessantes Projekt sei. Er bittet allerdings darum, dass der
Antrag zukünftig nicht so kurzfristig gestellt würde. Im letzten Jahr kam man, als das Festival
schon vorbei war und jetzt knapp davor.

Frau Möbus zeigt an, dass es leider nicht eher möglich sei, da man den Karneval der Kulturen
abwarten möchte, der aber erst im Juni stattfinde. Hier würde man den ersten Kontakt mit den
Künstlern haben, die beim Festival mitwirken wollen oder können und danach sei erst eine Kal
kulation der Kosten tatsächlich möglich.

Es gibt keine weiteren Fragen und Herr Barth kommt zur Abstimmung der Vorlage.
Beschlussvorschlag:

1.

Der Stadtbezirksbeirat Altstadt beschließt die Zuwendung zum Projekt entsprechend

Anlage 1 aus den kommunalen Haushaltsmitteln des Stadtbezirksbeirates Altstadt für
das Jahr 2025 in Höhe von 6.212,13 Euro.
2.

Der Beschluss steht unter dem Vorbehalt des rechtswirksamen Erlasses der Haushalts

satzung 2025/2026. Die Umsetzung wird bis dahin zurückgestellt.
3.

Eine Förderzusage für die Folgejahre ist damit nicht verbunden.

Abstimmungsergebnis:

2.5

Zustimmung
Ja 17 Nein 0 Enthaltung 0 Befangen 0

Förderung von Projekten durch den Stadtbezirksbeirat Altstadt;

V-Alt00056/25

hier: Makroprojekt(Nr. Alt-037/25)"18.Johannstädter Drachen-

beschließend

fest"

Frau Kick und Frau Salomone stellen das Projekt vor. Herr Barth geht auf die Fördervorlage ein.
Herr Promnitz zeigt an, dass es keine Behindertentoilette im Fährgarten Johannstadt geben
würde.

Frau Kick bedankt sich für den Hinweis.

Herr Knabe möchte wissen, ob es wieder die großen Drachen geben werde.

Frau Kick zeigt an, dass diese angefragt seien.

Es gibt keine weiteren Fragen und Herr Barth kommt zur Abstimmung der Vorlage.

14/20
ö NS SBR Alt/013/2025 12. August 2025

Beschlussvorschlag:

1.

Der Stadtbezirksbeirat Altstadt beschließt die Zuwendung zum Projekt entsprechend
Anlage 1 aus den kommunalen Haushaltsmitteln des Stadtbezirksbeirates Altstadt für
das Jahr 2025 in Höhe von 2.511,00 Euro.

2.

Der Beschluss steht unter dem Vorbehalt des rechtswirksamen Erlasses der Haushalts

satzung 2025/2026. Die Umsetzung wird bis dahin zurückgestellt.
3.

Eine Förderzusage für die Folgejahre ist damit nicht verbunden.

Abstimmungsergebnis:

2.6

Zustimmung
Ja 17 Nein 0 Enthaltung 0 Befangen 0

Förderung von Projekten durch den Stadtbezirksbeirat Altstadt;
hier: Makroprojekt(Nr. Alt-040/25)"Umbau Flutlichtanlage"

V-Alt00059/25
beschließend

Mit einer Präsentation stellt Herr Kranz das Projekt vor. Herr Barth geht auf die Fördervorlage
ein.

An der anschließenden Diskussion beteiligen sich Herr Händler, Frau Melle, Herr Helbig, Herr
VIncze, Herr Rentschier und Herr Promnitz.

• Es werde die fehlende Finanzierung durch die SAB hinterfragt und ob der Umbau der Flut
lichtanlage trotzdem erfolgen werde.
Der Umbau würde trotzdem erfolgen und über die Mitgliedsbeiträge abgesichert werden.
• Das Thema der Integration werde angesprochen. In der Johannstadt leben überwiegend Sy
rier sowie Iraker und da interessiere, ob diese auch im Verein Fußball spielen.
Iraker würde es keine im Verein geben, aber ansonsten würden Syrier Fußball mitspielen und
seien auch integriert.
• Man kritisiert, dass der Antrag keine detaillierten Aussagen treffe, sondern nur sehr grobe
Angaben mache. Im Vortrag sei man dann etwas konkreter geworden. Es werde ausgeführt,
dass die Amortisationszeit fünf bis zehn Jahre betragen würde. Das sei eine sehr lange Zeit
und da man derartige Umstellungen in Tiefgaragen schon mitbegleitet habe, sei man der
Meinung, dass sich die Anlage in zwei bis drei Jahren amortisiert haben müsse. Daher inte
ressieren die aktuellen Stromkosten.

Wie hoch die tatsächlichen Stromkosten seien, könne Herr Kranz nicht sagen. Den Umbau
könne man auch nicht mit einer Tiefgarage vergleichen, da nicht nur die Lampen ausgetauscht
würden. Es gebe gewisse Regularien die eingehalten werden müssen. Die Masten müssen aus
getauscht werden. Die Leuchtmittel an sich seien schon sehr teuer und um die Garantieleistung
gewährleisten zu können, müssen die Stromleitungen erneuert werden.

15/20
ö NS SBR Alt/013/2025 12. August 2025

• Es sei vorstellbar, dass der Stadtbezirksbeirat für eine weitere finanzielle Unterstützung zur
Verfügung stehen könnte, sollte es keine Förderung durch die SAB geben. Man möchte wis
sen, wie die fehlenden Mittel kompensiert werden könnten.

Der Verein müsse schauen, wo die 8.700,00 Euro eingespart werden können. Wichtig sei, dass
man von den hohen Betriebskosten runterkomme. Betriebskosten bekomme man immer geför
dert und da sollte es im Interesse der Stadt sein, dass die Flutlichtanlage erneuert werde.
Herr Barth erklärt, wenn der Vorlage so zugestimmt werde, dann würde es keinen Nachtrag
mehr geben. Frau Pretzsch ergänzt, dass ein neuer Antrag nur gestellt werden könne, wenn das
Projekt noch nicht begonnen wurde. Sollte eine Aufstockung beschlossen werden und von der
SAB würde die Förderung kommen, dann würde es spätestens mit dem Zuwendungsnachweis
zu einer Rückforderung kommen.

• Es interessiert, wie lange der Pachtvertrag gelte.
Der Pachtvertrag wurde verlängert und laufe jetzt bis 2038.

Herr Heibig bringt einen Änderungsantrag ein. „Der Stadtbezirksbeirat Altstadt beschließt die
Zuwendung in Höhe von 21.200,00 Euro."
• Man möchte wissen, ob der Förderantrag bei der SAB trotzdem aufrecht erhalten bliebe.
Den Antrag würde man von der SAB nicht zurückziehen. Sobald das Geld komme, auch wenn
erst im nächsten Jahr oder übernächsten Jahr, dann würde es zurückgezahlt. Herr Barth merkt
an, dass man in die Förderbestimmungen der SAB schauen müsse. Es sei nicht sicher, ob man
daraufhinweisen müsse.

• In diesem Fall, schlage man vor, die Zuwendung der SAB abzuwarten und dann einen neuen
Antrag zu stellen.

Wie schon angezeigt, würde das nicht funktionieren, da das Projekt dann schon begonnen habe.
Der Auftrag sei auch schon ausgelöst, da die Firmen nicht auf diesen Auftrag warten müssen.
Dazu komme, dass man die Flutlichtanlage schon in diesem Herbst nutzen wolle.

Es gibt keinen weiteren Diskussionsbedarf und Herr Barth bringt den Änderungsantrag „Der
Stadtbezirksbeirat Altstadt beschließt die Zuwendung in Höhe von 21.200,00 Euro." zur Abstim
mung.

Abstimmungsergebnis:

Zustimmung
Ja 16 Nein 0 Enthaltung 1 Befangen 0

Herr Barth kommt zur Abstimmung der geänderten Vorlage.

16/20
ö NS SBR Alt/013/2025 12. August 2025

Beschlussvorschlag:

1.

Der Stadtbezirksbeirat Altstadt beschließt die Zuwendung zum Projekt entsprechend
Anlage 1 aus den kommunalen Haushaltsmitteln des Stadtbezirksbeirates Altstadt für
das Jahr 2025 in Höhe von 12.500.00 21.200,00 Euro.

2.

Eine Förderzusage für die Folgejahre ist damit nicht verbunden.

Abstimmungsergebnis:

Zustimmung mit Änderung
Ja 16 Nein 0 Enthaltung 1 Befangen 0

2.7

Beschlussempfehlung über besondere regionale Ereignisse im
Jahr 2026 gemäß §8 Abs.2 SächsLadÖffG

V-Alt00057/25
beschließend

Herr Barth stellt die Vorlage vor. Es gibt keinen Diskussionsbedarf und Herr Barth bringt die Vor
lage zur Abstimmung.
Beschlussvorschlag:

Der Stadtbezirksbeirat Altstadt empfiehlt dem Stadtrat keine zusätzlichen Termine zur Freigabe
von verkaufsoffenen Sonntagen im Jahr 2026 im Stadtbezirk Altstadt.

Abstimmungsergebnis:

Zustimmung
Ja 16 Nein 0 Enthaltung 1 Befangen 0

2.8

Entsendung einer/eines stimmberechtigten Vertreterin/Vertreters des Stadtbezirksbeirates Altstadt für die Wahlperiode 2024-

V-Alt00058/25
beschließend

2029 in den BUGA-Beirat

Herr Barth ruft die Vorlage auf. Bisher gab es den BUGA-Bewerbungs-Beirat in dem Herr Hoff
mann als ordentliches Mitglied und Herr Pitrusky als Stellvertreter vertreten waren. Beide seien
mit der neuen Wahlperiode ausgeschieden. Neu werde es einen BUGA-Beirat geben, wofür ein
ordentliches Mitglied sowie ein stellvertretendes Mitglied gewählt werden soll. Die erste Sitzung
finde am 20.08.2025,16:00 bis 18:00 Uhr statt.

Herr Knabe, Herr Promnitz und Herr Heibig haben ihre Bereitschaft als ordentliches sowie stell
vertretendes Mitglied erklärt.
Herr Barth erläutert das Wahlprozedere. Gewählt sei der, der die Mehrheit der Stimmen der an
wesenden Stimmberechtigten erhalte. Bei 17 Anwesenden sei die Mehrheit bei 9 Stimmen.

Es könne offen gewählt werden, wenn dem nicht widersprochen werde.

Herr Barth möchte wissen, ob jemand der offenen Wahl widerspreche. Herr Händler wider
spricht der offenen Wahl.

Als Wahlkommission erklären sich Herr Händler und Frau Wonneberger bereit.

17/20
ö NS SBR Alt/013/2025 12. August 2025

Zuerst werde das ordentliche Mitglied gewählt. Im ersten Wahlgang sei der gewählt, der die
Mehrheit der anwesenden Stimmenberechtigten erhalte.
Herr Heibig erhält 10 Stimmen
Herr Promnitz erhält 4 Stimmen
Herr Knabe erhält 3 Stimmen.

Somit ist Herr Heibig im ersten Wahlgang als ordentliches Mitglied gewählt.

Herr Barth fragt nach, ob Herr Heibig die Wahl annehme. Herr Helbig nehme die Wahl an.
Im zweiten Wahlgang werde das stellvertretende Mitglied gewählt. Hierzu erklären sich Herr
Promnitz, Herr Knabe, Herr Vincze und Herr Rentschier bereit.
Herr Promnitz erhält 3 Stimmen.
Herr Knabe erhält 1 Stimme.

Herr Vincze erhält 4 Stimmen.
Herr Rentschier erhält 9 Stimmen.

Somit ist Herr Rentschier im ersten Wahlgang als stellvertretendes Mitglied gewählt.

Herr Barth fragt nach, ob Herr Rentschier die Wahl annehme. Herr Rentschier nehme die Wahl
an.

Beschlussvorschlag:

1.

Der Stadtbezirksbeirat Altstadt entsendet folgende Vertreterin/folgenden Vertreter in
den BUGA-Beirat:

Martin Helbig

2.

Für den Fall der Verhinderung des ordentlichen Mitglieds entsendet der Stadtbezirksbei
rat Altstadt folgende Stellevertreterin/folgenden Stellvertreter in den BUGA-Beirat:
Niclas Rentschier

Abstimmungsergebnis:

2.9

gewählt

Vorschlag "Herstellung der Fußgängersicherheit durch Einrichtung
dreier Fußgängerüberwege im Bereich Thomae-/Holbeinstraße It.
anhängender Skizze"

Herr Promnitz stellt den Vorschlag vor.

Frau Melle hinterfragt die Machbarkeit. In einer ähnlichen Anfrage zur Wiener Straße, wurde
damals geäußert, dass das nicht gehen würde. Sie möchte wissen, ob dies überhaupt rechtlich
machbar sei.

18/20
ö NS SBR Alt/013/2025 12. August 2025

Herr Promnitz merkt an, dass das rechtlich möglich sei, wenn besonders schutzbedürftige Per
sonen und da zähle man Rentner, Pflegebedürftige und auch Kinder dazu, regelmäßig die Straße
kreuzen.

Wenn man es richtig sehe, so Frau Melle, dann schlage man zwei Fußgängerüberwege in einem
kurzen Abstand auf der Thomaestraße vor. Da frage man sich, ob das sinnvoll sei.
Herr Promnitz denke schon, dass das sinnvoll sei, da an der einen wie auch an der anderen

Stelle Anwohnende sowie Kinder die Straße queren würden.
Wenn das als Pilotprojekt funktioniere, dann könne sich Herr Händler vorstellen, dass das theo
retisch an so vielen Ecken gemacht werden könnte. Man bezweifle allerdings, dass ein Zebra
streifen unmittelbar nach einer Kreuzung angebracht werden könne.

Es gibt keine weiteren Wortmeldungen und Herr Barth kommt zur Abstimmung über den Vor
schlag.

Abstimmungsergebnis:

Ablehnung
Ja 6 Nein 8 Enthaltung 3 Befangen 0

3

Kenntnisnahme der Niederschrift zur 11. Sitzung des Stadtbezirks
beirates am 03.06.2025

Es gibt keine Einwände zur Niederschrift und der Stadtbezirksbeirat nimmt diese zur Kenntnis.
Frau Wonneberger und Herr Rentschier unterzeichnen diese.

4

Kenntnisnahme der Niederschrift zur 12. Sitzung des Stadtbezirks
beirates am 25.06.2025

Es gibt keine Einwände zur Niederschrift und der Stadtbezirksbeirat nimmt diese zur Kenntnis.
Herr Promnitz und Frau Di Carlo unterzeichnen diese.

5

Informationen, Hinweise und Anfragen

Herr Barth informiert über die im Vorfeld der Sitzung versandten Unterlagen.
Beschlusskontrollen/Antworten:

• V-Alt00013/24 "Bestellung von Aufklebern mit Förderhinweis des SBR Altstadt"

• VorR-Alt00008/25 "Radverkehrsverbindung Ringstraße - Landhausstraße"
• V-Alt00218/24 "Errichtung einer Stele zum Gedenken an Marwa El-Sherbini"

• V-Alt00189/24 "Teilfinanzierung des Fitnessparcours und die Errichtung einer Tanzfläche im
Sportpark Ostra"

• V-Alt00165/23 „Herstellung der Fläche für eine Skateranlage unter der Budapester Brücke"
• V-Alt00177/24 „Priorisierung von Örtlichen Straßenbaumaßnahmen im Stadtbezirk Altstadt
für das Jahr 2024".

19/20
ö NS SBR Alt/013/2025 12. August 2025

Weiterhin wurden die Pressemitteilungen zur „Instandsetzung Zentralhaltestelle Prager
Straße/Dr.-Külz-Ring"; „Landesdirektion Sachsen genehmigt Doppelhaushalt 2025/2026 der Lan
deshauptstadt Dresden",„Neuer Fitnessparcour im Sportpark Ostra" und die „Umgestaltung der
Grünfläche am SP 1" per E-Mail zugestellt.
Es wurde die Information zur Sportförderung in Dresden weitergegeben. Die Beantwortung der
Nachfrage zum Fahrradparken am Hauptbahnhof haben alle erhalten. Herr Rentschier zeigt an,
dass er per E-Mail angefragt habe, ob das Thema auch einmal im Stadtbezirksbeirat vorgestellt
werden könnte. Herr Barth merkt an, dass das möglich sei, aber eben nur wenn es etwas zu be
richten gebe. Derzeit gebe es keinen aktuellen Sachstand.
Versandt wurde die Einladung zur Eröffnung der Bibliothek Johannstadt am neuen Standort am
13.08.2025,10:00 Uhr, die aktuelle Haushalts-Liste zum Budget des Stadtbezirksbeirates, ge
plante LED-Umrüstung an der Wiener Straße sowie den Flyer zum "Fest der Begegnung" am
19.08.2025.

Zur Sitzung wurden die Termine der Stadtbezirksbeirats-Sitzungen 2026 ausgereicht.
Des Weiteren zeigt Herr Barth an, dass Herr Kuhlmann am 20.08.2025 ab 17:00 Uhr durch die
historische Friedrichstadt führen werde und anschließend gehe es zum Grillen ins Riesa efau.
Herr Barth informiert zum Zwischenstand der Bänke für die Reitbahnstraße. Die Bänke seien be

reits geliefert und zwischengelagert. Der Aufbau soll schnellstmöglich durch eine Firma erfolgen.
Die 14. Sitzung des SBR Altstadt am 02.09.2025 findet wieder im Stadtbezirksamt Altstadt, Thea
terstraße 11, 5. OG, Raum 555,01067 Dresden, statt.

Herr Händler hatte die Kosten zur Errichtung des Zebrastreifens auf der Pfotenhauer Straße in
Höhe des DISKA erfragt sowie die Kriterien dafür. Die Antwort werde allen zugesandt.

Zur Anfrage von Frau Schubert - Baumfällungen an der Holbeinstraße - gebe es jetzt eine Ant
wort vom Umweltamt. Dieses teilt mit, das Ende Dezember (durch SIB als Eigentümer bean
tragt) einige Bäume wegen Gefahr in Verzug gefällt werden mussten. Diese Gehölze wiesen ei
nen sehr großen Totholzanteil auf und Kronenbereiche drohten auf das Nachbargrundstück zu
fallen. Ein weiterer Baum musste gefällt werden, um im Bereich der Torzufahrt auf die Freiflä
chefahren zu können. Für die Fällungen seien Ersatzpflanzungen vorzunehmen, die jedoch nicht
alle sinnvollerweise auf dem Grundstück selbst erfolgen können. Auf dem Grundstück seien
Bauvorhaben vorgesehen (deshalb durch den Freistaat erworben, wie bereits mitgeteilt), die je
doch planerisch noch nicht ausgeformt seien. Diese sollen sich weitgehend in die vorhandenen
Grünstrukturen einfügen.

Zur Anfrage von Herrn Händler zur Aufstellung einer Bank am Friedhof Tatzberg könne mitge
teilt werden, dass der Standort möglich sei und die entsprechenden Genehmigungen vorhanden
seien. Die Kapazitäten zur Aufstellung seien jedoch im Regiebetrieb Zentrale Technische Dienste
nicht vorhanden. Es gebe allerdings eine Firma, welche die Bank für 600,00 Euro aufstellen
würde. Herr Barth avisiert eine Vorlage für den Stadtbezirksbeirat vorzubereiten.

20/20
ö NS SBR Alt/013/2025 12. August 2025

Die Anfrage von Herrn Händler, wem die Gewölbe an der Sachsenallee gehören, habe man an
das Amt für Hochbau und Immobilienverwaltung weitergeleitet.
Die Anfrage von Herrn Rentschier zur Fahrraderkennung Kreuzung Schweriner Straße/HerthaLindner Straße wurde ans Straßen- und Tiefbauamt weitergeleitet.
Herr Vincze spricht das Friedrichstädter Stadtteilfest an. Man sei bisher immer mit zwei InfoStänden dabei gewesen. Dieses Jahr wurde angezeigt, dass das nicht mehr möglich sei. Er sei der
Meinung, dass das nicht richtig sei und man es noch einmal prüfen sollte. Herr Barth bestätigt
diese Regelung. Es sei eine Bestimmung aus der Förderrichtlinie, dass politische Parteien nicht
gefördert werden dürfen und das bedeute, dass man auch bei Stadtteilfesten als Partei nicht
auftreten dürfe. Das Stadtbezirksamt könne hier nichts tun, da die Förderrichtlinie vom Stadtrat

beschlossen wurde. Eine Änderung könne nur durch den Stadtrat erfolgen. Frau Di Carlo bittet
um nähere Erläuterung. Herr Barth erklärt, wenn die Förderung des Antragstellers dazu genutzt
würde, dass die politischen Parteien vor Ort seien, dann sei es verboten. Frau Schubert ergänzt,

dass das Friedrichstädter Stadtteilfest bisher noch nicht über den Stadtbezirksbeirat gefördert
wurden sei und daher sei es auch kein Thema gewesen.
Frau Melle geht auf den schlechten Zustand des Spielplatzes am Ferdinandhof ein und bittet um

nähere Informationen dazu. Herr Barth erklärt, dass der Spielplatz städtisches Eigentum sei und
das Grundstück keinen eigenen Zugang habe. Die Durchgänge gehören nicht der Landeshaupt
stadt Dresden. Der Spielplatz sei vertraglich derVonovia zur Bewirtschaftung übergeben wor
den. Die Vonovia habe den Spielplatz gekauft, aber ohne weitere Regelungen. Der neue Eigentü
mer habe sich dazu noch nicht positioniert und somit seien der Stadt die Hände gebunden. Er
schwerend komme hinzu, dass der Spielplatz durch eine Tiefgarage unterbaut sei und dadurch
keine Traglasten für Klettergerüste etc. zulassen würden. Er werde sich mit dem Amt für Hoch
bau und Immobilienverwaltung beraten.
Frau Schubert möchte wissen, wann das Terrassenufer wieder durchgängig sei. Herr Barth zeigt

an, dass dies für Mitte/Ende September geplant sei.
Es gibt keine weiteren Rückfragen und Herr Barth beendet die Sitzung.

cXAJMCöaer
Andre Ba

Marion Schröder

Vorsitzender

Schriftführerin

Andrea Schubert

Sven Houska

SBR-Mitglied

SBR-Mitglied

