=

Landeshauptstadt Dresden

Ortschaftsrat Schönfeld-Weißig

|

Ä

NIEDERSCHRIFT
zum Öffentlichen Teil

der 15. Sitzung des Ortschaftsrates Schönfeld-Weißig
(OSR SW/015/2025)

am Montag, 10. November 2025,

18:30 Uhr

in der Verwaltungsstelle Schönfeld-Weißig,
Ratssaal, 2. Etage, Raum 208/209,
Bautzner Landstraße 291, 01328 Dresden

Dresden

2/26
ö NS OSR SW/015/2025 10. November 2025

Öffentlicher Teil der Sitzung:
Beginn:
Ende:

18:30 Uhr
21:33 Uhr

Nicht öffentlicher Teil der Sitzung:
Beginn:
Ende:

21:34 Uhr
21:47 Uhr

Anwesend:
Vorsitzende/Ortsvorsteherin
Manuela Schreiter

WIR für’s Hochland
Carsten Preussler
Mario Quast

Matthias Rath
Dr. Christian Schnoor

ab 18:33 Uhr

Mitglied Liste Alternative für Deutschland
Lars Günsel
Thomas König
Jens Meschke
Marco Uhlemann
Mitglied Liste CDU

Marc Hörnig
Nicole Hubrich

Johannes Lohmeyer
Frank Strobel
Felix Stübner
Mitglied Liste Bündnis 90/Die Grünen
Jens Mizera

Carsten Thumernicht
Mitglied Liste SPD

Christoph Braun
Mitglied Liste Die Linke
Norbert Kunzmann

ab 18:42 Uhr
ab 18:32 Uhr

3/26
ö NS OSR SW/015/2025 10. November 2025

Verwaltungsmitarbeiter:
Herr Döring - SB Gewässernetz, Umweltamt
Herr Sassor - SB Oberirdische Gewässer und Hochwasserschutz, Umweltamt
Herr Böhm — Combo Entertainment GmbH

Herr Müller — Bevollmächtigter Verein zur Förderung der Jugend e.V.
Herr Förster — Verwaltungsstellenleiter
Frau Häse - Schriftführerin

Abwesend:

WIR für‘s Hochland
Dipl.-Ing. Holger Walzog

-

Mitglied Liste Alternative für Deutschland

Daniela Walter

entschuldigt

4/26
ö NS OSR SW/015/2025 10. November 2025

TAGESORDNUNG
öffentlich
“ 1

Begrüßung, Feststellung der Beschlussfähigkeit

2

Bericht der Ortsvorsteherin

3

Kenntnisnahme öffentliche Niederschrift der 14. Sitzung vom
20.10.2025

4

Einwohnerfragestunde

5

Vorstellung - Anpassungen Überschwemmungsgebiet Schullwitzbach

6

Auswertung Hochlandfest 2025 in Schönfeld

7

Information aktueller Planungsstand Schlossweihnacht 2025 in
Schönfeld

8

Verwendung von Investitions- und Verfügungsmitteln der Ortschaft
Schönfeld-Weißig zur Traditions- und Heimatpflege

81

Verwendung von Investitionsmitteln - Planung/Errichtung öffentliche Beleuchtung Borsbergstraße, OT Schönfeld

V-5SW0074/25

Verwendung von Verfügungsmitteln - Übernahme Betriebs- und
Nebenkosten für ehemalige Gerätehalle Gönnsdorf, Nachtrag

V-SW0072/25

8.2

beschließend

beschließend

2025/2026 für zu zahlende Betriebs- und Nebenkosten aus
2024/2025 sowie ab 2027

8.3

8.4

85

9

Verwendung von Verfügungsmitteln - Weihnachtsbaum im OT
Schönfeld 2025

V-SW0075/25

Verwendung von Verfügungsmitteln - Alexander Neumann - Talenteförderung 2026

V-SW0073/25

Verwendung von Verfügungsmitteln - Verein zur Förderung der Jugend e. V.- Institutionelle Förderung 2026

V-SW0077/25

Erhalt stationäre Geschwindigkeitsüberwachung OT Eschdorf

V-SW0076/25

beschließend

beschließend

beschließend

beschließend

5/26
ö NS OSR Sw/015/2025 10. November 2025

nicht öffentlich

10

Kenntnisnahme nicht-öffentliche Niederschrift der 14. Sitzung vom
20.10.2025

ı1

Sonstige Anfragen der Ortschaftsräte und Informationen

12

Verwendung von Verfügungsmitteln - Verein zur Förderung der Jugend e. V. - Institutionelle Förderung 2026

6/26
ö NS OSR SW/015/2025 10. November 2025
öffentlich
1

Begrüßung, Feststellung der Beschlussfähigkeit

—

Einladung erfolgte form- und fristgerecht

—

„Eine Verletzung von Form oder Frist der Ladung eines Gemeinderatsmitglieds gilt als geheilt, wenn das Mitglied zur Sitzung erscheint und den Mangel nicht spätestens bei Eintritt in
die Tagesordnung der Sitzung geltend macht.” ($ 39 Abs. 1 SächsGemO)
Ortschaftsrat ist mit 15 von 20 Mitgliedern beschlussfähig
Hinweis: akustische Aufzeichnung der Sitzung (zur Erstellung der Niederschrift)

—

Änderungen der Reihenfolge der Tagesordnung:
— aufgrund geladener Gäste zu TOPs 5, 6, 7 und 8.5 werden Tagesordnungspunkte je nach Anwesenheit der Gäste behandelt, was zu Verschiebungen der Reihenfolge führen kann
weitere Anträge/Änderungen zur Tagesordnung gab es keine
OR Herr Thumernicht war ab 19:32 Uhr zur Sitzung anwesend (somit 16 von 20 OR)
OR Herr Dr. Schnoor war ab 19:33 Uhr zur Sitzung anwesend (somit 17 von 20 OR}

2

Bericht der Ortsvorsteherin

Öffentlichkeitsarbeit
November/Dezember 2025 finden statt

—

Ifd. monatliche Angebote der Vereine und der Theaterstätten mit Veranstaltungen sowie Seniorenrunden in den Ortsteilen entnehmen Sie bitte dem Hochlandkurier

—

11.11.2025 — Martinsumzug, Kleinbauernmuseum

Reitzendorf

—

14.11.2025 - Kino-Nachmittag/-Abend, Kirchgemeinde Eschdorf/Freundeskreises Eschdorf e. V.

—

14.11.2025 - 2. Winter-Skat-Turnier, SG Weißig e.V.

—

16.11.2025 - Familienzirkus-Tag, Hochlandzirkus e. V.

—

20.11.2025 - Infoveranstaltung „Ortsentwicklungskonzept“, Verwaltungsstelle Schönfeld-

—
—

Weißig
22.11.2025 — Eschdorfer Weihnachtsbasteln, Freundeskreis Eschdorf e. V.
22./23.11.2025 — Rassegeflügel-Kreisschau, Rassegeflügelzüchter Weißig und Umgebung e.V.

-

ab 27.11.2025 regelmäßig - „Kaffee trifft Kultur“; BÜLOWH

—
—

28.11.2025 - Jahreshauptversammlung, Jagdverein Schullwitz
29.11. und 06.12.2025 - Pfefferkuchenbasteln, Sport- und Freizeittreff Gönnsdorf e.V.

. —
—

29./30.11.2025 - 2. Weihnachtsabend, SG Weißige. V.
ab 30.11.2025 — Ausstellung „Lina Naake - eine beherzte Schneiderin“, Kleinbauernmuseum
Reitzendorf

—-

07.12.2025 - 3. Weihnachtsmärktchen, Freundeskreis Eschdorf e. V.

—

13./14.12.2025 - Schlossweihnacht Schönfeld

-

13./14.12.2025 -DEMENSCH-Ausstellung, Thema Demenz, BÜLOWH, Schloss Schönfeld

7/26
ö NS OSR SWw/015/2025 10. November 2025

Beschlusskontrolle

V-SW0060/25 (OSR SW/012/2025) Verwendung von Verfügungsmitteln - TÜV Festzelte
Abschlussbericht:

Beide Festzelte wurden überprüft. Die Kosten betrugen 959,14 Euro, die Restmittel in Höhe von
40,86 Euro steheri dem Ortschaftsrat als Verfügungsmittel in 2025 wieder zur Verfügung.
V-SW0067/25 (OSR SW/013/2025) Verwendung von Verfügungsmitteln - Feuerwehr- und
Ortsverein Rockau e. V. - Seniorenweihnachtsfeier 2025
Abschlussbericht:
Mit Zuwendungsbescheid vom 17.09.2025 wurde dem Antragsteller die Entscheidung des OSR
vom 15.09.2025 mitgeteilt.

V-SW0044/25 (OSR SW/008/2025) Projekt Klimatisierung Obergeschoss Grundschule Weißig
Zwischenbericht:
Entsprechend der Abstimmung mit der Ortsvorsteherin wird im Rahmen einer Bewertung einer
Teilbaumaßnahme die Möglichkeit einer Optimierung des sommerlichen Wärmschutzes des
Obergeschosses der Grundschule Weißig durch das Amt für Schulen geprüft. Der interne Termin
für die Fertigstellung der Bewertung dieser Teilbaumaßnahme im Amt für Schulen ist für Mitte
Dezember 2025 anvisiert.

3

Kenntnisnahme öffentliche Niederschrift der 14. Sitzung vom 20.10.2025

keine Einwendungen

4

Einwohnerfragestunde

Bebauungsplan 329, Am Mieschenhang, Pappritz
Herr Drüßner
— war am 22.10.2025 zur Einwohnerversammlungj/ist Betroffener des B-Planes
—

It. Vorstellung des B-Planes werden Anwohner in 10 Jahren finanziell ruiniert sein — Über-

schlagsberechnung/Schätzung ergab ca. 125.000 € umlegbare Kosten je Anlieger
—

OSR stimmte zuvor B-Plan zu - fragte, ob Anlieger Unterstützung des OSR bekommen, um
finanziellen Ruin abzuwenden

OV Frau Schreiter
— erläuterte, dass OSR in Sitzung am 15.09.2025 der Offenlegung des überarbeiten B-Plan-Entwurfes zustimmte (Verwaltungsverfahren)
-

zeigte Verständnis für sehr hohe Kostenbelastung der Anlieger; welche wiederum durch sehr

—
—

schwierige örtliche Gegebenheiten verursacht werden
OSR hat keinen Einfluss auf Satzung zu Erschließungsbeitragssatzung
Anlieger können/sollten Einwände bis Ende der Offenlegung einreichen (wenn nicht bereits
geschehen)

8/26
ö NS OSR SW/015/2025 10. November 2025
—
—

wies darauf hin, dass Gesamtmaßnahme aus B-Plan nicht Bestandteil der Eingliederungsvereinbarung (EGV) ist; lediglich Versorgung mit Trink- und Abwasser steht in EGV
Straßenausbaubeiträge werden mittels entsprechender Grundstückgröße/anliegender Fläche an Straße berechnet - Beiträge pro Anlieger (ca. 84) lassen sich nicht pauschal schätzen
aktuell gibt es lediglich wage Aussagen zu Kosten; OSR verlangte in Sitzung am 15.09.2025
detaillierte Kostenaufschlüsselung des Fachamtes; in Einwohnerversammlung am
22.10.2025 wurden Kosten auf ca. 10 Mio. € aktualisiert - erneute Nachfrage beim Fachamt
durch OSR/VwSt. zu konkreter Kostenaufschlüsselung könnte erfolgen (nicht alle Kosten
sind umlagefähig)

Herr Drüßner
— bei Gesamtkosten von 125.000 € etwas mehr oder weniger umzulegen, spielt bei Ruin keine
große Rolle mehr
OV Frau Schreiter
—
OSR kann bezüglich Kosten keinen Einspruch einlegen
Herr Drüßner
— Anlieger erhoffen sich jedmögliche Unterstützung bzw. sind an Ideen zur Abwendung der
finanziellen Belastung sehr interessiert

—

nicht gemeint ist Abwendung der Anbindung an Wasser- und Abwasser, hierfür standen Kosten von ca. 10.000 €/Anlieger im Raum

OR Herr Mizera war ab 18:42 Uhr zur Sitzung anwesend (somit 18 von 20 OR}

Herr Kionka
|
— bereits 2014 und 2016 wurden Einwände durch Anlieger eingereicht
— Einwände wurden im neuen Entwurfsplan offensichtlich nicht ansatzweise gehört/berücksichtigt — es wird wider den Vorschriften geplant (z. B. mit Müllautos bergige Straße zu befahren)
— bat OSR mit allen Möglichkeiten Einfluss zu nehmen, dass Einwohner gehört und Einwände
bewertet werden
—

hatte Info des Stadtplanungsamtes, dass Erweiterung des Hügels nach hinten/Schaffung wei-

terer Stichstraße It. EGV umzusetzen ist — fand Hinweis, dass nur Versorgung mit Trink- und
Abwasser in EGV verankert ist, sehr wichtig

OV Frau Schreiter
— über Trink- und Abwasser hinausgehende Maßnahmen sind an gesetzliches Baurecht gebunden
Frau Dietze

—-

fragte, inwieweit OSR über Umfang des B-Planes informiert war und ob ggf. Nachfragen gestellt wurden
OSR war

(B-Plan enthält mehr als nur Abwasser) und wie Abstimmungsverhalten des

9/26
ö NS OSR SW/015/2025 10. November 2025
OV Frau Schreiter

-

wies darauf hin, dass Einwohnerfragestunde nicht zur Klärung von Abstimmungsverhalten
vorgesehen ist; hierfür haben Einwohner jederzeit Möglichkeit, an öffentlichen Sitzungen
teilzunehmen

— ,OSR erhielt in Sitzung am 15.09.2025 Präsentation, wie auch zur Einwohnerversammlung am
22.10.2025 - einziger Unterschied waren aktualisierte Kosten aufgrund von Nachfragen des
OSR in Sitzung am 15.09.2025 (von 6 Mio. € auf 10 Mio. €).
OR Herr Braun sowie OR Herr König

-

gab keine bzw. keine genaue Auskunft über Kosten für einzelne Anlieger in Sitzung am
15.09.2025

OV Frau Schreiter
—.

Gesamtkosten von 6 Mio. € wurden dargestellt (aktuell 10 Mio. €)

Herr Dietz

—

fragte nach Kontakten zu Bürgern, welche gleichartige Problematik in Schönfelder Hochland
hatten - in welchem Wohngebiet wurden 90 % Flächenerschließungskosten auf Anlieger
umgelegt; wie gingen Bürger damit um und was kann daraus gelernt werden

OV Frau Schreiter
— korrigierte, dass in Pappritz nicht 90 % der Gesamtkosten umgelegt werden — Kosten werden in umlegbare und nicht umlegbare Kosten gesplittet
— derzeit kein vergleichbares Beispiel im Schönfelder Hochland bekannt; ggf. ist in VwSt. nachzufragen
— allerdings könnten Kontakte aus Datenschutzgründen nicht übermittelt werden
Herr Dietz

—

zumindest betreffendes Wohngebiet könnte bekannt gegeben werden

—

hinterließ Kontaktdaten in VwSt.

OR Herr Stübner war von 18:49 bis 19:03 Uhr von der Sitzung abwesend
Frau ... (Name nicht bekannt)

-

unterstützte Vorredner; im Gesetzestext stehen umlagefähige Kosten bis zu 90 % (hier wäre
„Entschärfung“ möglich)
fragte, wie LHD bzw. OSR dazu stehen

-—

Anlieger empfinden Problematik als „Enteignungsbeschluss“

OV Frau Schreiter
—

Meinungen einzelner OR waren ihr nicht bekannt

—

OSR hat keine Möglichkeit, Satzung zu beeinflussen

—

wie LHD sich verhalten wird, war ihr ebenfalls nicht bekannt

Frau Dietze
-

fragte, ob OSR bekannt war, dass 90 % umgelegt werden sollen

-

10/26
ö NS OSR SW/015/2025 10. November 2025
OV Frau Schreiter
—
bejahte diese, da in Satzung verankert ist, dass LHD 10 % der beitragsfähigen Kosten trägt
-— 90% betrifft umlagefähige Kosten; nicht alle Kosten sind umlagefähig
OR Frau Hubrich war von 18:55 bis 18:57 Uhr von der Sitzung abwesend

5

Vorstellung - Anpassungen Überschwemmungsgebiet Schullwitzbach

Herr Sassor und Frau Döring stellten die Thematik anhand einer Präsentation vor
Frau Schreiter

—
—

fragte nach prozentualem Anteil der Verringerung oder Vergrößerung der Flächen zur vorher ausgewiesenen Fläche
hat Auswirkungen auf Grundstücke und Bewegungsradius der Eigentümer - fragte, ob es
Einspruchsmöglichkeiten für Einwohner gibt

Herr Sassor

.

-

Prozentangabe konnte nicht gemacht werden; Ausmaß ist in Differenz-Karten dargestellt

—

keine Einspruchsmöglichkeiten für Einwohner - ist bundesgesetzliche Festsetzung; Einwoh-

ner könnten während öffentlichen Auslage Stellung nehmen
OR Herr Quast
hinterfragte Verringerung der Fläche in Eschdorf am Sportplatz
Frau Döring

—

ausgewiesene Flächen sind mittels digitalem Geländemodel berechnete Fläche
grundsätzlich sind regelmäßige Überprüfungen der Gegebenheiten notwendig
Hochwasserrisikomanagementplan soll 2026 überarbeitet werden

OR Herr Quast
Zn
- erinnerte sich z. B. an Aussagen von Planern in Vergangenheit, dass hohe Fließgeschwindigkeit vom Bachweg Richtung Sportplatz notwendig ist (Entlastung Bachweg)

OR Herr Strobel
— fragte, ob es anhand der Anpassung Handlungsbedarf für Anlieger gibt und
— ob es Kontrollen/Überwachungen etc. gibt bzw. Anlieger entsprechend informiert werden
(z. B. im Hochlandkurier)
Herr Sassor

—

—
—

für Bestand kein Handlungsbedarf (Bestandsschutz z. B. für Gebäude); ggf. beim Thema Ablagerungen (wie Baumaterial etc.) und bei neuen Bauvorhaben wird Hochwasserschutz mit
überprüft
Ausweisung der Flächen (Auslage) werden von LHD bekannt gegeben; Auslage im Stadtforum mittels physikalischer Karte oder online/digital
Anlieger haben sich eigenverantwortlich über Änderungen zu informieren

11/26
ö NS OSR SW/015/2025 10. November 2025

OR Herr Braun war von 19:13 bis 19:16 Uhr von der Sitzung abwesend
OR Herr König

—

fand Information der Anlieger ebenfalls sinnvoll (zumindest Hochlandkurlen besser wäre Anschreiben betreffender Anlieger)

Herr Sassor

—

Anschreiben einzelner Anlieger ist - gesamtstädtisch gesehen - sehr aufwendig mit knappem Personal

OR Herr Meschke und OR Herr Kunzmann
— fanden es ebenso sinnvoll, Anlieger/Eigentümer betreffender Flächen über Änderungen zu
informieren
Herr Sassor

—

Information erfolgt über öffentliche Auslegung

OV Frau Schreiter
j
— auch Grundstückseigentümer haben gewisse Pflicht, sich in Abständen über Änderungen zu
informieren
Frau Döring
—

sich als Eigentümer zu informieren ist insbes. wichtig, wenn Umbaumaßnahmen, Sanierung

—
—

etc. geplant sind
Ablagerungen sind im Bereich von 5 m grundsätzlich untersagt (erfolgen teilweise dennoch)
bei Kontrollen/Gewässerschauen werden Eigentümer vom Fachamt auf Unzulänglichkeiten
hingewiesen (keine Bußgeldbescheide bei erster Feststellung)

Herr Sassor

—

bestätigte dies

OR Herr Strobel
- fragte, wie mit (ggf. erheblichen) Grundstückentwertungen durch neufestgesetzte Überschwemmungsgebiete umgegangen wird
Herr Sassor

—

betr. ggf. weitere/andere Rechtsbereiche; wasserrechtlich gibt es keine Entschädigungen

OR Herr Dr. Schnoor

—

betr. Situationsgebundenheit eines Grundstückes - z. B. gewässernähe Einbindung und somit ist rechtlich keine Enteignungsentschädigung vorgesehen

Frau Döring

—
—

Änderungen sind Tatsachenfeststellungen und Berechnungen anhand von Modellen
es betr. nur Grundstücke in Gewässernähe (was bei Grundstückskauf offensichtlich sein sollte)

OR Herr Günsel war von 19:24 bis 19:27 Uhr von der Sitzung abwesend

12/26
ö NS OSR SW/015/2025 10. November 2025
OR Herr Thumernicht
— fragte, ob es nach Fertigstellung der S177 Neuberechnungen gibt (S177 fehlt derzeit im Lageplan)
Frau Döring

—

Aktualisierung ist in 2026 vorgesehen (abhängig von zur Verfügung stehenden Haushaltmitteln)

OR Herr Quast
-

im Grundsatz
und anhand des Lageplanes sind Überschwemmungsgebiete weniger gewor-

—

den (nur im Einfall für einzelne Eigentürmer vergrößerte sich Gebiet)
wies auf mangelhafte Pflege am Schullwitzbach hin

Frau Döring

—
—

bat.dbzgl. Gewässerunterhaltung (Herrn Hey) zu involvieren
It. Hochwasserrisikomanagementplatz (V0010/19) hat Fachamt regelmäßig dem OSR SW zur
Umsetzung der Maßnahmen

am Schullwitzbach zu berichten — fuhr mit Präsentation
fort

TOP 8.5 wurde vorgezogen

8.5

Verwendung von Verfügungsmitteln - Verein zur Förderung der
Jugend e. V.- Institutionelle Förderung 2026

V-SW0077/25
beschließend

OR Herr Meschke war von 19:32 bis 19:34 Uhr von der Sitzung abwesend

OV Frau Schreiter
— Herr Müller war anwesend; vorgezogene Behandlung von TOP 8.5
— stellte Vorlage vor
OR Herr Mizera

—
—

von LHD angedacht ist mobile Betreuung der Jugendclubs im Hochland; Kinder- und Jugendhaus ist dadurch eher außen vor
fragte, wie Verein sich Arbeit mit Kindern und Jugendlichen ab 2026 mit beantragten Mitteln

vorstellt
Herr Müller
— Ausgangssituation: nicht entstanden im Interesse des Vereins zur Förderung der Jugend
(VzFdJ), auch nicht im Interesse Hochländer Kinder und Jugendlicher

—

entstand durch fiskalische Kürzungen der LHD; Einstellung jeglicher Förderungen seit
01.04.2025 für Kinder- und Jugendhaus (Anmerkung: gemeint war Förderung des Jugendamtes)

—

Antrag für 2025 wurde „kurioser Weise“ nicht zu Ende bearbeitet, obwohl im Ausschuss behandelt (Anmerkung: gemeint war Antrag beim OSR auf institutionelle Förderung 2025)

—

Kinder- und Jugendhaus wurde nicht geschlossen (entgegen vieler Gerüchte und Meinun-

gen); arbeitet zzt. mit sehr begrenztem Umfang weiter (aufgrund keinerlei Unterstützung für
dieses Angebot)

—

Schwerpunkte sind Aktivitäten im Außengelände, gezielte Aktivitäten im Haus (Lesungen,

musikalische Veranstaltungen u. Ä.)
—

Antrag für 2026 bezieht sich hauptsächlich darauf, wenigstens offenen Treff wieder zu ermöglichen

13/26

ö NS OSR SW/015/2025 10. November 2025

"weitere Zuspitzung der Situation Ende 09/2025 mit Zuwendungsbescheid für laufendes Jahr
(Anmerkung: gemeint war Bescheid des Jugendamtes); wie sich bereits zuvor abzeichnete, sind Zuwen-

dungen nicht ausreichend, um Abwicklung des Angebotes vorzunehmen - was offensichtlich
im Interesse des Jugendamtes ist und scheinbar auch OS SW sich nicht dagegenstellte
gut ist, dass wenigstens Arbeit mit Jugendlichen fortgesetzt wird - in zwei Fällen „holprig“,

VzFd) ist weiterhin mit Jugendclubs in Kontakt
gegenwärtig akute Probleme sind: zwei Gruppen von Jugendlichen möchten Haus gerne nutzen, was nicht unbegleitet oder in Selbstverwaltung möglich ist (keiner über 18 Jahre alt) —
sehr bedauerlich, da insbes. donnerstags und freitags versucht wurde, mit diesen Gruppen
weiterzuarbeiten; in jetziger Jahreszeit nicht mehr möglich; einige Ehrenamtler unterstützen
und machen Angebote
zu bestimmten Terminen war Fahrradwerkstatt offen
Angebote im Abendbereich laufen weiter
zwei Kurse (montags und mittwochs) laufen weiter
Problem sind fehlende Kostenunterstützung, um Betrieb in vertretbarer Form aufrechtzuerhalten
zweites Problem sind bestehende Zweckbindungen für bestimmte Teile (Auslaufen innerhalb nächsten zwei Jahre; außer einiger Förderungen aus letzten Jahren)
weiteres Problem sind keinerlei Mittel für z. B. dringend notwendigen Steuerberater (zzt.
keine Beauftragung möglich)
Projekt Talenteförderung wird im Haus weitergeführt (und durch OSR finanziell unterstützt)
angedacht ist Aktivierung
des offenen Treffs (nicht täglich machbar)
Jugendclub Pappritz befindet sich zzt. im Haus (in separatem Teil)
alles andere erfolgt gegenwärtig ehrenamtlich
Vorstellung ist, sich neu aufzustellen, dass Haus erhalten bleiben und zu bestimmten Zeiten
geöffnet werden kann und dass bestimmte Angebote pädagogisch begleitet werden können
OV Frau Schreiter

aus Antrag geht pädagogische Arbeit nicht hervor
lediglich Mittel für Sicherung Betriebskosten, Buchhaltung, Steuerberater, Hausmeister_ dienst, Landschaftspflege, personelle Aufwendungen mit Sachkostenanteil sind enthalten
OSR hat keinen Einblick in geplante Projekte und deren Finanzierung
unterzeichneter Antrag ging zwar fristgemäß zum 30.09.2025 ein, allerdings fehlen wichtige/notwendige Unterlagen - OSR kann somit nicht sachgerecht entscheiden
-OR Herr Braun

hatte mehrere Fragen an Herrn Müller, können aufgrund öffentlicher Sitzung nicht gestellt
werden
OSR stehen weitere nicht-öffentliche Informationen (Präsentation) zur Verfügung - bean-

tragte, dass diese veröffentlicht werden können, damit im OSR darüber gesprochen werden
kann, da es Abstimmungsverhalten beeinflussen kann; außerdem sollte Einwohnerschaft
Verhalten des OSR verstehen können
OV Frau Schreiter

gibt Möglichkeit, vorübergehende Nicht-Öffentlichkeit der Sitzung herzustellen
ansonsten kann hier nur über vorliegenden Antrag für 2026 gesprochen werden
aufgrund des Datenschutzes und Verein nicht zu schaden, ist Nicht-Öffentlichkeit notwendig

14/26
ö NS OSR SW/015/2025 10. November 2025
OR Herr Braun

—

verständlich; dennoch ist Thematik grundsätzlich von öffentlichem Interesse und Mitte!
stammen letztendlich vom Steuerzahler

OV Frau Schreiter
— bestätigte Richtigkeit (möglich nach Abschluss aller rechtlichen Verfahren); allerdings sind
alle Verfahren noch offen
OR Herr König

—-

unterstützte OR Herrn Braun und beantragte Herstellung der Nicht-Öffentlichkeit

OR Herr Quast

—
—

wies darauf hin, dass hier von Verein gesprochen wird und Verein durch Vorstand privat haftet - bestimmte Themen dürfen somit nicht in Öffentlichkeit gebracht werden
dafür gibt es nicht-Öffentliche Ausschusssitzungen, in denen alles soweit besprochen wurde

OV Frau Schreiter brachte den Antrag auf Herstellung der Nicht-Öffentlichkeit zur Abstimmung:
Abstimmungsergebnis:

mehrheitliche Zustimmung

OR Herr Lohmeyer war von 19:44 bis 19:49 Uhr von der Sitzung abwesend
OV Frau Schreiter stellte ab 19:45 Uhr Nicht-Öffentlichkeit her und bat alle Gäste, Sitzung zu verlassen
OV Frau Schreiter stellte Öffentlichkeit der Sitzung ab 20:13 Uhr wieder her (Anmerkung: keine Gäste im Zuschauerraum)

OR Herr Mizera
-

ihm war nicht klar, ob OSR sich abschließendes Bild machen konnte - im Ausschuss wurde
Herr Müller bedauerlicherweise nicht gehört, sondern nur Standpunkt der VwSt.; jetzt nach

Anhörung von Herrn Müller ist Thematik noch wage (eingereichte Unterlagen, Prüfung aus-

stehend etc.)
—
—

ggf. erhält Verein nach Prüfung der Widersprüche Recht
Komplexität ist für OSR in Kürze der Zeit nicht aufzuarbeiten - fragte sich, was strittiger
Punkt für Beanstandungen ist, wenn Verein alle Unterlagen rechtmäßig eingereicht hat

OV Frau Schreiter

—

wies darauf hin, dass Sitzung wieder öffentlich ist

OR Herr Mizera

—

brachte lediglich Gegenrede zum beantragten Ende der Aussprache von OR Herrn Preussler

—

war der Meinung, dass OSR kein ausreichendes Bild erlangen konnte

—

fand es bedauerlich, dass Bild der Arbeit für Kinder und Jugendliche derartige Form annehmen musste

15/26
ö NS OSR SW/015/2025 10. November 2025
OV Frau Schreiter brachte Antrag auf Schluss der Aussprache (aus nicht-öffentlichem Teil) zur
Abstimmung:
Abstimmungsergebnis:

Zustimmung
Ja17 NeinO

Enthaltung 1 Befangen 0

OV Frau Schreiter brachte folgenden BESCHLUSSVORSCHLAG zur Abstimmung:
Der Ortschaftsrat Schönfeld-Weißig lehnt die Verwendung von Verfügungsmitteln als
institutionelle Förderung für den Verein zur Förderung der Jugend e. V. in 2026 in Höhe von
34.220,00 Euro ab.
Abstimmungsergebnis:

Ablehnung

Ja0

Nein 10 Enthaltung 8 Befangen O

Herr Müller verließ die Sitzung

OR Herr Kunzmann

—

gab Statement zum Abstimmungsverhalten ab — stimmte nicht für Antrag, weil es vermutlich
Unregelmäßigkeiten beim Antragsteller gibt; stimmte auch nicht dagegen, weil Kinder- und

Jugendarbeit nicht behindert werden soll — deshalb Enthaltung '

6

Auswertung Hochlandfest 2025 in Schönfeld

OR Herr Dr. Schnoor von 20:19 bis 20:22 Uhr von der Sitzung abwesend

OV Frau Schreiter
— in Ausschusssitzung am 28.04.20205 erfolgte Vorstellung aktueller Sachstand Veranstaltungen 2025 durch Herrn Böhm
— im Austausch mit OR besprochene Planung wurde zu fast 100 % umgesetzt, z.B.
e Standort Bühne auf Parkplatz
e kein Festzelt auf Festgelände

—
—
—
—

e

Platz neben Schloss für Kinder-Attraktionen; zusätzlich Weingut

e

Einschränkungen für Einwohner moderat halten - Gutscheinausgabe (Anlieger waren
verständnisvoll; Ablauf störungsfrei)

e

Sicherheitskonzept

Vorbereitungen: ohne Zwischenfälle und in enger Abstimmung mit VwSt., Regiebetrieb Zentrale Technischen Dienstleitungen sowie weiteren Fachämtern
Durchführung: insgesamt störungsfrei
Wetterlage: Samstag 19 Grad/ohne Regen, Sonntag ab 10 Uhr Starkregen, Besserung gegen
14 Uhr
Hüttenbelegung: ein Händler erschien trotz rechtmäßigem Vertrag gar nicht, zweiter Händler erschien Sonntag nicht

16/26
ö NS OSR SW/015/2025 10. November 2025
Herr Böhm

——

i

Aufbau war stressbehaftet aufgrund von Personalausfall (letzte Bänke waren erst Samstag
ca. 15 min nach offizieller Eröffnung aufgestellt)
durchweg positives Feedback insbes. fremder Händler und Besucher - ggf. könnte Umfrage
vor Ort etabliert werden

—

subjektive Punkte, wie Programm, sind Geschmackssache

—

gesamter Ablauf funktionierte einwandfrei; keine technischen Probleme; stets saubere Toiletten; ordentliches/ansprechendes äußeres Erscheinungsbild einschl. Dekoration

OV Frau Schreiter

—

kontaktierte im Nachgang einige Händler -Feedback war sehr gute Organisation; gute Müllbeseitigung; kleineres Problem mit Mülltrennung; Wunsch nach Ende Feuerwerk nicht sofort
mit Aufräumen zu beginnen, sondern Besucher in Ruhe austrinken zu lassen

Herr Böhm

—

war kein Problem, lediglich ein Händler fragte nach Mülltrennung - auf Fest nicht möglich
(Gewebemüll)

—

zukünftig Abbau-/Aufräumbeginn zeitlich zu verschieben, ist durchaus möglich; muss in Planung integriert werden — war beim Hochlandfest nicht eingeplant, deshalb sind spontane

Verschiebungen organisatorisch schwierig; Personal wurde zeitlich bestellt und Aufgaben
standen fest
OV Frau Schreiter
- Kostenübersicht/Ausgaben (teils Rechnungspreise, teils Angebotspreise) für OR ersichtlich
— Einnahmen aus Standgebühren i. H. v. 3.400 €
OR Herr Preussler
—
hinterfragte Ausgaben für Sicherheit einschl. Personal sowie technische Unterstützung durch
Regiebetrieb Zentrale Technischen Dienstleitungen hinsichtlich Absperrungen
—- fragte, wie es zur hohen Summe von ca. 10.000 € für Sicherheit (Konzeption, Durchfahrtssperren, Absperrmaterial im Allgemeinen, Sicherheitspersonal insg. 142 Arbeitsstunden) kommt
OV Frau Schreiter
— allein Straßensperrungen sind enorme Kosten (sehr viele Beschilderungen, Parkeinschrän-

kungen etc.)
-

zusätzlich gab es Samstagnacht Vandalismus, Schilder wurden entwendet und mussten
Sonntag kurzfristig durch Verkehrstechnik Böber ersetzt werden

Herr Böhm
—
Beschilderungskosten ca. 3.000 £; Sicherheitsdienst mind. ca. 5.000 € (ca. 33 €/h einschl.

Wochenend- und Nachzuschläge)
Herr Förster
— Sicherheitskonzept erstellte Herr Böhm und ist bei Veranstaltungen über 1.000 Personen
notwendig (muss Ordnungsamt zur Genehmigung vorgelegt werden; war mit Polizei abgestimmt, gab mehrere Vor-Ort-Termine)

—

bei anderen Veranstaltungen mussten Terrorsperren vorgewiesen werden

17/26
ö NS OSR SW/015/2025 10. November 2025
Herr Böhm
— bisher waren Terrorsperren (glücklicherweise) größtenteils vergeben; somit konnte man auf
eigenes, wesentlich kostengünstigeres Material zurückgreifen
— Sicherheitskonzept muss allen Standards entsprechen und beinhaltet viele theoretische Abhandlungen
— Kosten für Sicherheitskonzepterstellung ca. 850 €
OR Her Braun war von 20:32bis 20:35 Uhr von der Sitzung abwesend

OR Herr Stübner

—

seiner Meinung (sowie von einigen OR und vielen anderen) war, dass Hochlandfest nicht gut war

—

würde in der Art für 2026 mit diesen Kosten nicht mehr zustimmen

—

dass Kosten entstehen, war verständlich —- man kann aus weniger Geld etwas Besseres machen

(wie Beispiele in OS SW zeigten)
Herr Böhm
—
hinterfragte, was konkret negativ war
OR Herr Stübner
- zitierte einzelne Leute: fehlendes Festzelt, Dopplungen bei Händlern (z. B. Langos, Longdrinks), einzelne geschlossene Hütten, Standgebühr für Feuerwehr
OR Herr König

—
—
—
- —
—

Grundsatzfrage, was brachte Hochlandfest für Hochland AlEIGETE IN EEE)
bestätigte Meinung von OR Herrn Stübner
Präsentation der Hochländer Vereine fehlte bzw. war nur minimal vertreten (Sport, Kultur)
fehlende Einbindung Schloss (z. B. mit Ausstellung)
nicht funktionierendes Kulturprogramm zur geplanten Eröffnung - fehlende Bänke 11 Uhr;
verspätete Eröffnung, Gäste und Bühnen-Acts mussten warten

—

derartiges sollte mit Steuermitteln nicht wiederholt werden; Entscheidung liegt beim OSR

Herr Böhm

—

Schloss: ganzjährig wurde versucht, Übereinkommen mit Schloss zu erreichen - scheiterte
leider (ggf. vorliegende Spannung zwischen Schlossverein und OS SW kann er als Dienstleis-

ter nicht abbauen); auch mit STESAD gab es kein Übereinkommen, lediglich Verzögerungen
bzgl. Absprachen —- unter den Voraussetzungen ist Schlosseinbindung unmöglich
Herr Förster
-

erläuterte, dass mit Herrn Böhm nie vereinbart war, Vereine zu überreden/motivieren, sind

—

an Veranstaltung zu beteiligen — Vorwurf kann Dienstleister nicht gemacht werden
Anfragen an Verein und Kindereinrichtungen gingen verwaltungsseitig raus (Hochlandkurier,
direktes Anschreiben — keine/kaum oder absagende Reaktionen)

Herr Böhm
— Hochlandzirkus e. V. konnte gewonnen werden - stellten für Stand allerdings 800 € in Rechnung (wurden bei Kostenabrechnung gegenüber OSR nicht umgelegt)

18/26
ö NS OSR SW/015/2025 10. November 2025
OV Frau Schreiter
f

‚—
—

sprach im Nachgang einige Vereine, die in vergangenen Jahren präsent waren, an
häufige Aussage: personelle Schwierigkeiten, überschneidende Veranstaltungen, fehlende
Kapazitäten

OR Herr König
-

solche Details/Infos wären für Auswertung gut gewesen - nicht nur Kosten übersicht, son-

—

dern Rückmeldungen von Vereinen etc.
wäre für OSR auch interessant in Bezug auf zukünftig kommende Fördermittelanträge

Herr Förster

—
—

Vorwurf kann nicht an Dienstleister gerichtet werden; betr. VwSt.
bis vor zwei Jahren gab es Sachbearbeiterin für Organisation der Veranstaltungen, die umfassende Kenntnis zur Thematik hatte - dieses Personal wurde nie ersetzt, deshalb Dienst-

-

leister zur Hilfe genommen
ggf. fehlte seitens VwSt. notwendiger „Druck“ i. Z. m. OSR-Fördermitteln gegenüber Vereinen

—

auch für Weihnachtsmarkt drängen sich. Vereine

nicht auf (lediglich mehr Kindereinrichtungen)

Herr Böhm

—

meist gibt es zudem noch kurzfristige Absage

“

OR Herr Lohmeyer
—

war erstaunt, dass von überwiegend positivem Feedback berichtet wurde

—

war selbst nicht vor Ort, holte aber Feedback aus Straße/Dorf/Umfeld ein - war wenig

—
—
—

schmeichelhaft
Hauptkritikpunkt war fehlendes Zelt, da gerade Abendveranstaltung Anlass zum Feiern gab
fragte sich, was bei Regen passiert wäre
weiterer Kritikpunkt war Standgebühr für Feuerwehr, welche für guten Zweck Essen verkaufte

Herr Böhm
—

wäre schön, wenn Feuerwehr darüber mit ihm ins Gespräch gekommen wäre

-

Feuerwehr hatte Stand, an dem Geld eingenommen wurden - Gleichberechtigung anderen

Händlern gegenüber ist zu berücksichtigen
OR Herr Mizera
—

kritisierte, dass OR sich auf TOP zwar vorbereiten konnte, allerdings Kostenübersicht erst am

—
—

Sitzungstag zur Verfügung stand und z. B. Aufstellungen, wer gefragt wurde fehlten
fragte, ob Herrn Böhm im Vorfeld negative Meinung des OSR gespiegelt wurde
konnte sich auch nicht vorstellen, dass alle Händler zufriedenstellende Ergebnisse erreichten
- auch hier fehlte Aufschlüsselung

OV Frau Schreiter
— erste (telefonische) Auswertung durch OV und VwSt. mit Herrn Böhm gab es unmittelbar
nach Hochlandfest; auch Kritikpunkte des OSR wurden weitergegeben
—

ihr ist sehr bewusst, was Organisation eines Festes dieser Größe bedeutet, deshalb gibt es

—

ihrerseits keine großartigen Kritikpunkte gegenüber Dienstleister
dem Hochlandfest fehlt es (mittlerweile) massiv an ehrenamtlichem Engagement (hochlandweit verteilt)

19/26
ö NS OSR SW/015/2025 10. November 2025
OR Herr Mizera
—

könnte stimmen; schaut man sich dennoch Vereine in einzelnen OT wie Pappritz, Eschdorf,

Schullwitz, kann man sehen, dass mit weitaus weniger Geld viel mehr vollbracht wurde
—

dass Dienstleister zu bezahlen ist und somit Kosten erhöht, ist verständlich

—

zum Vergleich: z. B. Elbhangfest bekam 2025 ca. 32.000 € Fördermittel (auch hier war Sicherheitskonzept sicher notwendig)
fraglich, wie lange OSR sich dieses Fest mit diesen Mitteln noch leisten will und kann

—

OV Frau Schreiter
— fehlendes Engagement ist aus ihrer Sicht ausschlaggebender Punkt
kontroverse Diskussion, wessen Aufgabe es ist, Vereine nach Engagement zu fragen und wie
Aufgabe umzusetzen ist
OR Herr Günsel

—
-

aus Auswertung kann man lernen und Hochlandfest sollte erhalten bleiben
schlug anderen Veranstaltungsort vor, z. B. Weißig

OR Herr Dr. Schnoor

—

für bessere Beurteilung für zukünftiges Geschehen, sollten drei Gesichtspunkte getrennt betrachtet werden
e Aufgaben von Herrn Böhm als Dienstleister
e Bereitschaft und Möglichkeit von Vereinen, sich beim Hochlandfest zu engagieren (oder
wollen diese lieber nur eigenen Veranstaltungen ausrichten)

—

ggf. ändert sich auch Verhalten der Gäste, dass diese weniger zu Veranstaltungen gehen —
könnte Entscheidung für OSR bedeuten, entweder Hochlandfest oder Weihnachtsmarkt zu
veranstalten

e

obOSR sich Fest finanziell noch leisten kann/sollte

OR Frau Hubrich war von 20:51 bis 20:55 Uhr zur Sitzung ab

OR Herr Thumernicht
—

ihm war bekannt, dass Hochlandzirkus Programmpunkt ausrichten wollte und nicht durfte —

hinterfragte dies

j

Herr Böhm
—

—
—

Hochlandzirkus benötigte sehr lange (ca. 2 Monate) für konkretes Angebot zum Programm-

punkt
.
gab schlussendlich Einigung, dass Zirkus ganztägig vor Ort ist (was finanziell ausgeglichen
wurde); zusätzlicher Auftritt auf Bühne hätte weitere finanzielle Ausgaben verursacht
aufgrund längerer Zeitspanne wurde anderer Verein (Artistik-Verein Radebeul) für Bühnenauftritt angesprochen und vertraglich gebunden

OR Herr Hörnig

s

—

fragte, weshalb Stattfinden des Abschlussfeuerwerks vorab nicht kommuniziert wurde

—

ihm wurde gespiegelt, dass mehr Gäste anwesend gewesen wären, wäre es bekannt gewesen

20/26

ö NS OSR SW/015/2025 10. November 2025

Herr Böhm

Feuerwerk war nicht Bestandteil der Konzeption (Kost
enreduzierung); wurde auf Wunsch
kurzfristig organisiert — Gesamtbudget der Veranstalt
ung wurde dennoch eingehalten
Vorwurf zu fehlendem Festzelt nicht nachvollziehbar
, da ebenfalls nicht Bestandteil der
Konzeption - unabhängig davon ist Zelt auf Wiese
nicht mehr aufstellbar, da Baum gepflanzt wurde und auf Platz sich nicht anderes, außer
Zelt, anordnen ließe (Zugang zum
Schloss wäre blockiert)
OR Herr Hörnig

ohne Festzelt fehlt zudem auch Tanzfläche; auf Stein
en kann sehr schlecht getanzt werden,
somit kommt gute Stimmung schwieriger zustande
Herr Böhm

auf Parkplatz lässt sich Zelt ebenso nicht aufbauen
- auch Zufahrten für Hinterlieger müssen
gewährleistet werden (Rettungsdienst etc.)
Herr Förster

Denkmalschutzamt pflanzte Baum nach denkmalschutzre
chtlicher Zielstellung des Schlossparks (Kompromiss-/Alternativlösung erreichte VwSt.
nicht)

Baum wäre unmittelbar neben Zeltfläche angre
nzend, hingegen müssen 3 m Abstand einge-

halten (Wurzelbereich) sowie Rettungswege für Schlos
s freigehalten werden — damit passt
Zelt nicht mehr hin
nach denkmalschutzrechtlicher Zielstellung ist
dennoch Pflasterfläche für Zelt vorgesehen

;
allerdings bemüht sich Amt für Stadtgrün und Abfall
wirtschaft (als zuständiges Amt) seit
über 10 Jahren Maßnahme im Haushalt zu verankern
(ca. 500.000 €) und Schlosspark fertig
zu sanieren (in Haushaltverhandlungen bisher nicht
gelungen)
' bestätigte schwierige Kommunikation mit Schlossver
ein zwecks Einbindung im Fest
historisch zum großen Fest: Bühne war vor Apotheke,
für Tagesbespielung gab es nie Festzelt (auch nicht bei Regen); Festzelt wurde ausschließ
lich für bezahlte Abendveranstaltung
aufgebaut/genutzt (Aufbau wurde durch Besucher
refinanziert); Karten wurden ursprünglich sehr gut verkauft, ließ mit Jahren stark nach; 2021
gab es kein Festzelt (auch wegen
Corona-Bestimmungen); folgende Jahre wurde es nicht
geschafft, Gäste in Festzelt zu locken; Zeltaufbau war stets großes Problem (personell
und zeitlich), Zeltmeister essentiell

notwendig

bei Abwägung Aufbau Zelt wurden alle Argumente
einbezogen und sich gegen Zelt entschieden (Planungssicherheit)
Vereine mit Veranstaltungen nutzen kleines Festze
lt - Aufbau wesentlich einfacher
OR Herr Meschke

Abendveranstaltung war immer Highlight es Feste
s
wenn kein Zelt mehr, muss wenigstens vor Bühne
Tanzboden aufgebaut werden
OV Frau Schreiter

schlussendlich muss OSR sich über Zukunft des
Hochlandesfestes zeitnah Gedanken machen

21/26
ö NS OSR SW/015/2025 10. November 2025
7

Information aktueller Planungsstand Schlossweihnacht 2025 in Schönfeld

OR Herr Quast und OR Herr Uhlemann waren von 21:09 bis 21:13 Uhr von der Sitzung abwesend

OV Frau Schreiter
—
verlas Pressemitteilung vom 27.10.2025 (unter www.schlossweihnacht-schoenfeld.de veröffentlicht)

OR Herr Thumernicht
— bat um zukünftige Integration derartiger Infos in Einladung an OR (aus Zeitgründen)
OR Herr König

—

—

gleiche Problematik: Augenmerk wird gesetzt auf eingekaufte Shows, Künstler von außerhalb, keine eigenen Sachen, fehlende Beschaulichkeit und besinnliche Musik im Hintergrund, große Bühne
wurde bereits nach letztem Weihnachtsmarkt kritisiert

Herr Böhm
— deshalb dieses Jahr kein Programm wie 2024, sondern besinnliches Programm
- große Bühne ist Teil der Dekoration - in 2024 wurde nicht ausreichende Beleuchtung kritisiert; deshalb 2025 „Anlichteln“ (Alleinstellungsmerkmal) als Art kleine Lichtershow mit Hüt-

—

tenbeleuchtung und Musik
kleinere Bühne ist grundsätzlich möglich, hat allerdings Wechselwirkungen auf Teile der Veranstaltung (z. B. Sicherheitskonzept); auf Markt müsste Anlage für Notruf-Durchsage installiert werden; mit Höhe der großen Bühne extra Anlage nicht notwendig (bessere technische,
akustische Bedingungen)

—-

Kindereinrichtungen wollen für ihre Auftritte aus Platz- und Akustikgründen lieber große
Bühne

—

—
—
—

—

j

Beleuchtungskonzept mit Herrenhuter Sternen (ebenso Alleinstellungsmerkmal in dieser
Art) findet sich auf großer Bühne wieder; Einspielen von weihnachtlichen Hintergründen auf
Bühne sowie bedruckte Banner vor Bühne - Aufwertung des Festes
große Bühne ist in Firma vorhanden und macht finanziell keinen Unterschied zur kleinen
Bühne (Mehrkosten übernimmt Firma; ist möglich, da gesamte Veranstaltung bespielt wird)
Begriffsklärung: Veranstalter ist OS SW, nicht Combo Entertainment
neu sind Alpakas am Markt (Kinder freuen sich darüber)
Frau Holle erneut vorgesehen, damit Einbindung des Schlosses
mit Schloss gelang Vereinbarung, dass Erdgeschoss bespielt werden kann (Abwendung von
Mietgebühren; nur für Medien wie Toilettennutzung erfolgen Zahlungen); Händler wurden

gefunden
Änderungen, welche angemahnt wurden (wie Programm ruhiger), werden umgesetzt

OR Herr Günsel war von 21:14 bis 21:16 Uhr von der Sitzung abwesend

OR Frau Hubrich
— fragte nach Händlerplan

22/26
ö NS OSR SW/015/2025 10. November 2025

Herr Böhm

—

Händlerplan bis ca. 2 Wochen vor Veranstaltung in Entwicklung; Grobplanung steht

—

derzeit Fertigstellung der Pläne für Genehmigungseinreichung (Verschiebungen noch immer möglich)

——
—

momentan ca. 20 Händleranmeldungen; könnten schätzungsweise zw. 25 und 30 Ständen werden
für Weihnachtsmarkt nicht ganz einfach, da sehr viele zeitgleiche Veranstaltungen
Händler- Akquise wird fortlaufend übers Jahr betrieben

OR Herr Stübner
— fragte, ob offizielle Ausschreibung für Händler noch immer läuft
Herr Böhm

—

bejahte dies; bleibt bis zur Veranstaltung offen (Anmeldungen noch bis kurz vorher möglich,
wenn Sortiment etc. passend)
grundsätzlich ist großer Händlermarkt gewünscht; jeder Händler möchte möglichst alleiniges
Sortimentsangebot; Organisator muss Marktausrichtung im Blick behalten (was braucht und
verträgt Markt); Kompromissfindung
geänderte Zeiten und Herausforderungen für Händler: geringerer Umsatz, weniger Konsum der

—

—

Gäste, Einhaltung von Mindestlohn und Arbeitszeitgesetz, Überstunden-/Wochenendzuschläge;

Steuerzahlungen, Haftpflichtversicherung, Prüfung ortsveränderlicher elektrischer Betriebsmit- telund Wasseranschlüsse etc.
—

Herausforderungen für Organisator: Besucherschutz/Sicherheit, wie Kabelverlegung, Strom-

kastenunzugänglichkeit etc.
OR Herr Thumernicht
— plädierte für Beendigung des TOPs
OV Frau Schreiter
—

beendete TOP

OR Herr Stübner war von 21:20 bis 21:22 Uhr von der Sitzung abwesend
OR Herr Rath war ab 21:21 Uhr von der Sitzung abwesend

8

Verwendung von Investitions- und Verfügungsmitteln der Ortschaft Schönfeld-Weißig zur Traditions- und Heimatpflege

81

Verwendung von Investitionsmitteln - Planung/Errichtung öffentliche Beleuchtung Borsbergstraße, OT Schönfeld

V-SW0074/25
beschließend

OV Frau Schreiter stellte die Vorlage vor und brachte folgenden BESCHLUSSVORSCHLAG zur Abstimmung (Fragen gab es keine):
Der Ortschaftsrat Schönfeld-Weißig beschließt die Verwendung von Investitionsmitteln für die

Planung und Errichtung einer öffentlichen Beleuchtung vom zukünftigen öffentlichen Parkplatz
an der Borsbergstraße bis zum südlichen Eingang des Friedhofes im OT Schönfeld in Höhe von
32.369,00 Euro. Die Mittel werden dem Oberbürgermeister zur Verfügung gestellt.
Abstimmungsergebnis:

Zustimmung

Ja17

NeinO

EnthaltungO

Befangen O0

i

23/26
ö NS OSR SW/015/2025 10. November 2025
8.2

Verwendung von Verfügungsmitteln - Übernahme Betriebs- und

V-SW0072/25

Nebenkosten für ehemalige Gerätehalle Gönnsdorf, Nachtrag

beschließend

2025/2026 für zu zahlende Betriebs- und Nebenkosten aus
2024/2025 sowie ab 2027
OV Frau Schreiter
—

stellte Vorlage vor

OR Herr König

—

hinterfragte Heizungskosten in Halle

Herr Förster
—

Kosten werden umverteilt (zu Teilen 70/30) da Gemeinschaftsgebäude (Rettungswache und Halle)

—

lediglich Heizkosten in einem Raum der Halle fallen an; durch welchen Heizungsrohre verlaufen und gewisse Grundwärme gewährleistet werden muss
versicherte, dass Heizkörper in Halle alle aus sind und nur Teil der Gemeinschaftskosten anfallen

-

OR Herr Rath war ab 21:24 Uhr zur Sitzung wieder anwesend
OR Herr Braun war von 21:25 bis 21:26 Uhr von der Sitzung abwesend

OR Herr Stübner
— fragte nach Hallengröße
Herr Förster
—

Halle mit zwei Toren hat über 100 m? (genaue Größe konnte nicht genannt werden)

OR Herr Thumernicht

—

hinterfragte Winterdienst: sowohl durch Rettungswache als auch Verein erfolgt Winterdienst

Herr Förster

-

ähnlich wie Heizungskosten; Winterdienst kann nicht herausgerechnet werden; Rettungswache hat 24/7 zu 100 % Winterdienst zu gewährleisten; Brand- und Katastrophenschutzamt
als Haupt-Objektverwalter wies diesen Winterdienst an; wird anteilig umgelegt und lässt

—
—

sich zzt. nicht anders abbilden
Regiebetrieb Zentrale Technische Dienstleitungen würde für den Teil Halle keine Kosten verursachen und ist nicht 24/7 notwendig
dazu wird es 2026 Gespräche mit Brand- und Katastrophenschutzamt geben

OR Herr Thumernicht
—
hinterfragte Kosten für Außenanlagen —- was genau wird gemacht
— ihm war bekannt, dass Außenanlagen durch Verein gepflegt werden
Herr Förster
—

Pflege durch Verein betrifft Bereich vor Halle

—

Pflege hinter Halle erfolgt durch Regiebetrieb Zentrale Technische Dienstleitungen

OR Herr Meschke
— fragte, ob für Halle Miete gezahlt wird

24/26
ö NS OSR SW/015/2025

10. November 2025

Herr Förster
—

keine Miete, da Eigentum der OS SW/LHD

OR Herr Mizera

-

fragte, ob großes Zelt in Halle eingelagert ist

Herr Föster
—
verneinte dies; kleines Zelt ist eingelagert

OV Frau Schreiter brachte folgenden BESCHLUSSVORSCHLAG zur Abstimmung (weitere Frage
gab es keine):
1.

Der Ortschaftsrat Schönfeld-Weißig beschließt die Verwendung von Verfügungsmitteln für
die Übernahme der Betriebs- und Nebenkosten für die ehemalige Gerätehalle Gönnsdorf als

Nachtrag
—-

in 2025 für zu zahlende Betriebs- und Nebenkosten aus 2024 in Höhe von 2.746,00 Euro
und
in 2026 für zu zahlende Betriebs- und Nebenkosten aus 2025 in Höhe von 3.000,00 Euro.

2.

Der Ortschaftsrat Schönfeld-Weißig beschließt die Verwendung von Verfügungsmitteln für
die Übernahme der Betriebs- und Nebenkosten für die ehemalige Gerätehalle Gönnsdorf ab
2027 für zu zahlende Betriebs- und Nebenkosten ab 2026 von jährlich 7.500,00 Euro.

3.

Punkt 2 dieses Beschlusses ersetzt den Beschluss des Ortschaftsrates Schönfeld-Weißig
SW20/10/2016 aus V-SW0059/15 vom 22. Februar 2016.

Abstimmungsergebnis:

Zustimmung

Ja18

8.3

NeinO

Enthaltung O Befangen O

Verwendung von Verfügungsmitteln - Weihnachtsbaum im OT
Schönfeld 2025

.

V-SW0075/25
beschließend

OV Frau Schreiter
—

stellte Vorlage vor

OR Herr Meschke
—

fragte, ob Beleuchtung inklusive ist

Herr Förster

—

Beleuchtung stellt Elektro Schäfer; Baum stellt Firma Koch (Kiesgrube Eschdorf); Firma Lehnert unterstützt beim Aufstellen

25/26
ö NS OSR SW/015/2025 10. November 2025
OV Frau Schreiter brachte folgenden BESCHLUSSVORSCHLAG zur Abstimmung (weitere Fragen
hab es keine):

Der Ortschaftsrat Schönfeld-Weißig beschließt die Verwendung von Verfügungsmitteln für den
Transport, das Aufstellen und den Rückbau eines Weihnachtsbaumes an der Luthereiche im
OT Schönfeld in 2025 in Höhe von 500,00 Euro.

Abstimmungsergebnis:

8.4

Zustimmung
Ja18 Nein O EnthaltungO

Befangen O0

Verwendung von Verfügungsmitteln - Alexander Neumann - Ta-

V-SW0073/25

lenteförderung 2026

beschließend

OV Frau Schreiter

—

stellte Vorlage vor

OR Herr König

—

merkte an, dass AfD-Wählerliste sich enthalten wird, da juristischer Punkt nicht eindeutig
geklärt ist (betr. Antragsteller) — befürwortete dennoch gutes Projekt

OV Frau Schreiter brachte folgenden BESCHLUSSVORSCHLAG zur Abstimmung (weitere Fragen
gab es keine):
Der Ortschaftsrat Schönfeld-Weißig beschließt die Verwendung von Verfügungsmitteln für Alexander Neumann als Leiter der Kunstkurse für die Talenteförderung im kreativen und kulturellen Bereich der Kunst und Kultur im Atelier Neumann sowie die Stärkung der medienpädagogischen Arbeit in 2026 in Höhe von 5.800,00 Euro.

Abstimmungsergebnis:

9

Zustimmung
Ja12 Nein O Enthaltung 6 Befangen 0

Erhalt stationäre Geschwindigkeitsüberwachung OT Eschdorf

V-SW0076/25
beschließend

OR Herr Mizera war von 21:33 bis 21:35 Uhr von der Sitzung abwesend

OV Frau Schreiter stellte die Vorlage vor und brachte folgenden BESCHLUSSVORSCHLAG zur Abstimmung (Fragen gab es keine):

Der Ortschaftsrat Schönfeld-Weißig beauftragt den Oberbürgermeister die stationäre Geschwindigkeitsüberwachungsanlage im Ortsteil Eschdorf in die aktuell anstehende Ausschreibung
(Vergabeverfahren) zur Verlängerung des Mietvertrages weiterhin aufzunehmen.

L

26/26
ö NS OSR SW/015/2025 10. November 2025

Ferner wird der Oberbürgermeister mit der Prüfung beauftragt, ob eine Reduzierung der Geschwindigkeit von 50 km/h auf 30 km/h an der Radeberger Landstraße im Ortsteil Rossendorf
angeordnet sowie nach Fertigstellung des nächsten Teilstückes der S177 (voraussichtlich 2027)
die stationäre Geschwindigkeitsüberwachungsanlage aus dem Ortsteil Eschdorf in den Ortsteil
Rossendorf versetzt werden kann.
Abstimmungsergebnis:

Zustimmung

Ja16

NeinO

Enthaltung1

Befangen O

HELL
Manuela Schreiter
Ortsvorsteherin
Pr

————

Fo

f
I
!

Katja Häse
Schriftführerin

se

N

h'
DE

AN

OSR-

/ itglied

OSR-Mitgli

